【裁判字號】    94,上更(二),355
【裁判日期】    950510
【裁判案由】    偽造有價證券
【裁判全文】
臺灣高等法院台中分院刑事判決
上  訴  人  臺灣台中地方法院檢察署檢察官
上  訴  人
即  被  告  ｎ○○
上  訴  人
即  被  告  乙地○
上  一  人
選任辯護人  繆璁律師
上列上訴人因偽造有價證券案件，不服臺灣臺中地方法院92年度
矚訴字第3號中華民國93年4月23日第一審判決（偵查案號：臺灣
臺中地方法院檢察署92年度偵字第19993、20222、20318、21976
號；移送併辦案號：台灣台北地方法院檢察署92年度偵字第3141
、22753、24731號及93年度偵字第612號 、台灣苗栗地方法院檢
察署93年度偵字第228、569、613號 ），提起上訴，經最高法院
第二次發回更審，本院判決如下：
    主  文
原判決關於ｎ○○、乙地○部分撤銷。
ｎ○○共同連續意圖供行使之用，而偽造金融卡，處有期徒刑陸
年，併科罰金肆萬元，罰金如易服勞役，以佰元折算壹日。扣
案之附表一、二、三、五及附表四編號一之物均沒收。
乙地○共同連續意圖供行使之用，而偽造金融卡，處有期徒刑陸
年，併科罰金肆萬元，罰金如易服勞役，以佰元折算壹日。扣
案之附表二、三、五及附表四編號一之物均沒收。
    事  實
一、ｎ○○綽號「長腳」，前於民國（下同）八十一年間，因竊
    盜案件，經臺灣高等法院判處有期徒刑七月，復經最高法院
    判決上訴駁回確定，於八十二年九月八日執行完畢，又於九
    十二年間因恐嚇取財案件，另案由臺灣士林地方法院審理中
    （未構成累犯），猶不知悔改，與喬延健（綽號「保哥」，
    業經原法院通緝，俟到案審結）、黃自軍（綽號「肯德雞」
    ，業經原法院通緝，俟到案後審結）及綽號「老唐」之成年
    男子（真實姓名年籍不詳），共同基於行使偽造金融卡之概
    括犯意聯絡，由「老唐」於九十二年一月三十一日（即農曆
    除夕日）二十一時許，在台北市○○路與敦化南路口公車亭
    旁，以每張偽造金融卡新臺幣（下同）五萬元之代價，提供
    總張數不詳之偽造金融卡及各該密碼予喬延健，以供行使，
    隨即由ｎ○○、喬延健、黃自軍三人於同日二十一時許、二
    十二時許，至台北市大安區○○○路○段二號華南商業銀行
    敦化分行提款機前，分持偽造之金融卡，連續行使，而盜領
    Ｆ○○、甲亥○、許俊穎、藍育青、黃麗娟、戴華鍇、高坤
    成、譚蓉熙、羅鈴美、陳敏雄、呂淑華、何元惠、戴嘉宏、
    蘇友平、劉廣平、林麗卿及不詳姓名之人之世華銀行存款多
    次，合計盜領款項約二百七十五萬餘元，其中約一百七十多
    萬元均已交付予喬延健再轉交給「老唐」。嗣於同日二十二
    時二十五分許，在上址，為警查獲ｎ○○、喬延健、黃自軍
    三人，並在ｎ○○、喬延健、黃自軍身上共扣獲盜領所得贓
    款合計一百零一萬七千七百元，及喬延健所有，因盜領而得
    或供盜領所用詳如附表一所示之物。
二、乙地○綽號「胖哥」，有殺人未遂、竊盜、脫逃、妨害公務
    、傷害、毀損、竊盜等前科，最近一次係於八十二年間因竊
    盜案件，經臺灣臺北地方法院判處有期徒刑八月，復經臺灣
    高等法院、最高法院判決上訴駁回確定，於八十三年十一月
    二十七日執行完畢（未構成累犯），丁Ｊ○綽號「阿牛」、
    「小牛」；ｐ○○綽號「阿發」、乙Ｔ○綽號「白姐」。喬
    延健、ｎ○○、黃自軍承前概括犯意聯絡，並與乙地○、及
    綽號「代表」之黃世和（另案通緝，俟到案審結）、綽號「
    白姐」之乙Ｔ○、綽號「小義」或戊地○（另案審結）及綽
    號「黑雞」、「楊仔」之成年男子（真實姓名年籍不詳）等
    人，自九十二年五月間起，共同基於偽造金融卡之概括犯意
    聯絡，並自同年七月間起，與丁Ｊ○及ｐ○○（丁Ｊ○為ｐ
    ○○前妻兄長）基於偽造及行使金融卡之概括犯意聯絡，由
    喬延健負責發號施令，尋找作案地點、提供側錄器、針孔攝
    影機，負責製作偽卡事宜，並指示乙Ｔ○出面承租ｎ○○住
    處隔壁之台北縣板橋市○○路○段八九巷二一號十七樓，指
    示丁Ｊ○出面承租台南市○○路○段七○五巷十六號之別墅
    ，指示ｐ○○出面承租台中市○○街六四一號三樓之三為據
    點，由綽號「黑雞」、「楊仔」二人，先在台中市○○路○
    段一五一號合作金庫銀行西臺中分行、新竹市○○路一號臺
    灣土地銀行新竹分行、台南市○○路○段一五五號臺灣銀行
    臺南分行等所設提款機等地，於門禁刷卡機上裝設偽裝之側
    錄機，以側錄民眾金融卡上之條碼，另於提款機上方，裝設
    無線傳輸針孔攝影機，窺視民眾提款時所按之金融卡密碼，
    再於提款機附近無人之機車或小客車上，裝設無線接收錄影
    設備，將針孔攝影機所拍攝民眾提款所按密碼之畫面錄下（
    所涉竊錄罪嫌部分未據告訴），ｐ○○、丁Ｊ○、ｎ○○、
    喬延健、乙Ｔ○、黃世和、乙地○、黃自軍、戊地○則在提
    款機附近之另部小客車上，輪流負責記錄民眾進出之時間，
    並看管前開針孔及側錄設備，以防被察覺，隨後再將拍得之
    密碼及側錄金融卡條碼資料，交由喬延健，透過不詳方式偽
    造金融卡，共計偽造金融卡約二千餘張（起訴書誤載為七百
    五十餘張）。ｎ○○恐被查獲，即於九十二年九月二十四日
    自金門出境，於同年十月十四日自中正機場入境。(ｎ○○
    出境後，不在台灣出境期間，無從認定與「阿強」、「阿全
    」負共犯之責任)，於九十二年十月初，又加入綽號「阿強
    」、「阿全」之成年男子，共同基於概括犯意聯絡，由喬延
    健將上開偽造之金融卡分成多組，喬延健分配八百張、丁Ｊ
    ○分配四百二十張、綽號「阿強」之成年男子（真實姓名年
    籍不詳）分配八百張，再分別轉交ｐ○○、「阿全」、黃世
    和等人，約定自九十二年十月九日晚間二十時許起，利用國
    慶日連續三日假期，金融機構均無人上班之機會，持上述偽
    造之金融卡，至全省各地多處提款機，分組同時進行大規模
    連續跨行盜領，分別於附表七所示之時間，盜領如附表七所
    示之甲Ｅ○等人之帳戶內存款；及附表八編號一、二、三、
    五、八、九被害人姓名、帳戶遭盜領日期、盜領時間、盜領
    金額欄所示之被害人、盜領日期、時間、金額，盜領乙甲○
    、丁辰○、甲己○、甲ｊ○、丙ｆ○、王水文等人之存款（
    ｐ○○於九十二年十月十日凌晨二時三十分許被捕後之其他
    共犯盜領犯行，因係在ｐ○○被捕之後所犯，ｐ○○無從負
    共犯之責）。
三、嗣於九十二年十月十日凌晨二時三十分許，ｐ○○與「阿全
    」至台中縣豐原市○○○路一三八號合作金庫銀行南豐原分
    行之提款機，盜領三十九萬四千元後，ｐ○○因戴棒球帽及
    墨鏡領款，行跡可疑遭警攔查，而在ｐ○○身上扣得所盜領
    之贓款三十九萬四千元、及其所有供盜領存款所用如附表二
    所示之物，「阿全」則趁隙逃逸。ｐ○○為警查獲後，即配
    合警方查緝，供出上開案情，於同年十月十四日二十時許，
    帶同警方至台中市○○街六四一號三樓之三租住處搜索，扣
    得喬延健所有供側錄、盜領所用如附表三所示之物，嗣經警
    依其供述及依指紋採證結果，循線查悉ｎ○○、喬延健、黃
    自軍、乙Ｔ○、黃世和、丁Ｊ○亦參與事實二之犯行；警方
    再於同年十月十六日二十時許，至台北縣板橋市○○路○段
    八九巷二三號十七樓ｎ○○住處，查扣ｎ○○所有如附表四
    之物；又於同年十月二十一日二十二時許，在台北縣新莊市
    ○○街七二號三樓之七喬延健與乙Ｔ○租住處，搜索查扣喬
    延健、乙Ｔ○所有供側錄、盜領所用如附表五之物；再於同
    年十一月七日十五時許，在台北縣新莊市○○路一八四巷十
    弄八號四樓之四楊志明租住處（楊志明涉藏匿人犯部分另案
    偵辦）逮捕ｎ○○及乙Ｔ○到案，並扣得附表六之物；復經
    警於九十二年十月二十二日十六時三十分許，在台中縣大里
    市○○街二八七號戊地○住處搜索，並在台中縣大里市○○
    路與向學一路口查獲戊地○（另案審結）。另於九十二年十
    二月十日凌晨一時三十分，於桃園中正機場航空站入境大廳
    ，查獲由中國大陸返國之乙地○；又於九十三年一月九日二
    十時許，在苗栗縣竹南鎮○○○街當場逮捕丁Ｊ○（丁Ｊ○
    涉嫌與吳國誌於同年一月九日十九時五十分許，在上址新北
    城餐廳前，持客觀上足供兇器使用之螺絲起子、固定夾及電
    鑽，竊取戊子○所有之車牌號碼五Ｊ－六二三九號自用小客
    車，為埋伏在場之員警黃偉展發覺而未得逞，丁Ｊ○為脫免
    逮捕，竟持槍枝朝警員黃偉展射擊後逃逸，此部分丁Ｊ○所
    涉準強盜及殺人罪嫌另案由臺灣苗栗地方法院檢察署偵辦）
    。
四、案經臺中縣警察局豐原分局報請臺灣臺中地方法院檢察署檢
    察官偵查起訴暨告訴人臺灣銀行、合作金庫、臺灣土地銀行
    、第一商業銀行、華南商業銀行、彰化商業銀行、中國國際
    商業銀行、陽信商業銀行、高雄銀行、華泰商業銀行、聯邦
    商業銀行、中國農民銀行、中華商業銀行、中國信託商業銀
    行、第七商業銀行、泛亞商業銀行、建華商業銀行、日盛商
    業銀行、誠泰商業銀行、臺新商業銀行、交通銀行、華僑商
    業銀行、香港匯豐銀行、臺北國際商業銀行、臺灣中小企業
    銀行、新竹國際商業銀行、中華郵政公司、美商花旗銀行、
    萬泰商業銀行、國泰世華銀行、安泰商業銀行、復華商業銀
    行、新竹市一信、慶豐商業銀行、大眾商業銀行、中央信託
    局、上海商業銀行、富邦商業銀行、板信商業銀行、布袋農
    會訴由內政部警政署刑事警察局報請臺灣臺北地方法院檢察
    署檢察官、臺北市政府警察局大安分局報請臺灣臺北地方法
    院檢察署檢察官及告訴人戊Ｏ○、午○○訴由苗栗縣警察局
    竹南分局報請臺灣苗栗地方法院檢察署檢察官移送併辦。
    理  由
一、上訴人即被告（下稱被告）ｎ○○對如事實欄一之犯行、共
    同被告ｐ○○對右揭事實欄二之犯行、共同被告丁Ｊ○對右
    揭事實欄二之犯行，均坦承不諱。另被告ｎ○○就事實欄二
    之犯行，承認有參與至銀行現場側錄工作，但參與一半因害
    怕，即於九十二年九月二十四日離開台灣，伊沒有參與金融
    卡偽造及盜領犯行云云；被告乙地○則矢口否認有事實欄二
    之犯行；被告乙地○辯稱：伊沒有參加本件之犯罪行為，伊
    到臺中是談六合彩的事情。伊只有聽到他們在討論，盜領的
    人可以分幾成云云。
二、本案證據能力之敘明：
  １、共同被告乙Ｔ○九十二年十一月七日之警訊筆錄（見卷
      第三頁、第四頁，卷碼標示於各該卷宗卷面左下角），經
      原審當庭勘驗該警訊之錄音帶內容，逐字照錄於原審勘驗
      筆錄，該次警訊內容，依刑事訴訟法第一百條之一第二項
      之規定，原審勘驗結果，與錄音帶完全相符之部分，自得
      作為證據，又該次經原審勘驗之警訊內容，述及有關被告
      ｎ○○、乙地○部分，雖與被告乙Ｔ○於原審審理時所述
      不符，惟該次警訊筆錄，並無證據足認被告乙Ｔ○所述非
      出於任意性，再參以被告乙Ｔ○與共同被告乙地○、ｎ○
      ○並無怨隙，無設詞誣陷之理，是其該次警訊之陳述，具
      有較可信之特別情況，且為證明犯罪事實存否所必要，與
      刑事訴訟法第一百五十九條之二規定相符，就被告ｎ○○
      、乙地○之犯罪事實，自有證據能力；另被告乙Ｔ○於九
      十二年十一月八日之警訊筆錄，經原審提示予被告乙Ｔ○
      閱覽後，業據被告乙Ｔ○於原審供稱：「九十二年度偵字
      第二二七五三號第六頁至第九頁筆錄是照我講的記錄」等
      語（見九十二年十二月二十九日原審訊問第二四四頁）
      ，是被告乙Ｔ○既對筆錄內容不爭執，核與刑事訴訟法第
      一百五十九條之一第一項之規定相符，已有證據能力。
  ２、共同被告乙Ｔ○於偵訊所述有關被告乙地○部分，業據被
      告乙Ｔ○於原審供稱：「九十二年十一月八日偵訊筆錄即
      九十二年度偵字第二二七五三號卷第七三頁反面，是照我
      講的記錄」等語（見九十二年十二月二十九日原審訊問
      第二四四頁），且無顯不可信之情況存在，與刑事訴訟法
      第一百五十九條之一之規定相符，自有證據能力。
  ３、共同被告ｐ○○於警訊時、偵查中所述有關被告乙地○、
      乙Ｔ○、ｎ○○部分，業據共同被告ｐ○○於原審證稱：
      「警偵訊所陳述被告乙地○所做的事實，均屬實」等語（
      見  九十三年一月十九日原審審理第十五頁、第十六頁
      ），業經具結，自有證據能力；又其於原審供稱：「警偵
      訊所陳述其他被告部分，均屬實在」等語（見九十三年四
      月六日原審審理第二一○頁），是其於警訊及偵查中，
      就其他共同被告部分所為之陳述，依刑事訴訟法第一百五
      十九條之一第一項之規定，自有證據能力。
  ４、共同被告ｎ○○於警訊時、偵查中所述，有關被告乙地○
      、乙Ｔ○部分，業據其於原審供稱：「九十二年十一月七
      日、十一月八日、十一月二十六日警訊筆錄及九十二年十
      一  月八日偵查筆錄是照我講的紀錄」等語（見九十二年
      十二月二十九日原審訊問第二四四頁、第二四五頁），
      又於原審證稱：「警訊時所述如警訊筆錄，即偵一九九九
      三號卷二第一三三至一三七頁之記載」等語在卷（見九十
      三年一月十九日原審訊問第十八頁），已與刑事訴訟法
      第一百五十九條之一第一項之規定相符，復經具結，亦有
      證據能力。
  ５、被告乙地○、乙Ｔ○之原審選任辯護人均指稱：共同被告
      ｐ○○、ｎ○○、乙Ｔ○所述有關被告乙地○部分，共同
      被告ｐ○○、ｎ○○所述有關被告乙Ｔ○部分，及共同被
      告ｐ○○所述有關被告ｎ○○部分，均因未經詰問及具結
      ，而無證據能力云云，及被告ｎ○○之原審選任辯護人指
      稱：ｎ○○之筆錄未詳看清楚即予簽字云云，顯非可採，
      均予敘明。
  ６、事實欄一之被害人Ｆ○○、甲亥○、許俊穎、藍育青、黃
      麗娟、戴華鍇、高坤成、譚蓉熙、羅鈴美、陳敏雄、呂淑
      華、何元惠、戴嘉宏、劉廣平、林麗卿等人及附表七、八
      所示之被害人甲Ｅ○等被害人，於審判外警訊所為之陳述
      ，於本院前審審理時，檢察官及被告與被告之辯護人均同
      意作為證據。本院審酌被害人係就其等於銀行之存款被盜
      領為陳述，且均查閱過其等銀行存款提領之情形，並有銀
      行存款紀錄可資查證，故被害人等，就其等銀行存款被盜
      領之時間、金額等事實，於警訊所為之陳述，認與客觀事
      實相符，可以作為證據。
三、被告ｎ○○有如事實欄一之行使偽造金融卡犯行，業據被告
    ｎ○○於警訊時、偵查中、臺灣臺北地方法院羈押訊問時及
    原審訊問時均坦承不諱，核與共同被告喬延健、黃自軍於警
    訊時、偵查中及臺灣臺北地方法院羈押訊問時所供述之情節
    相符。按喬延健、黃自軍於檢察官偵查中所為之陳述，並無
    顯不可信之情況，又其在另案法官所為之陳述，依刑事訴訟
    法第159條之一之規定 ，均得為證據。復據被害人甲亥○、
    Ｆ○○、戴嘉宏、林麗卿、譚蓉熙、陳敏雄、高坤成、被害
    人劉廣平之妻李愛欣於警訊時、證人即華南銀行敦化分行副
    理黃尾雄、證人即世華銀行安和分行出納洪逢銘於警訊時及
    原審審理時供明在卷，且有查獲之被告ｎ○○等三人盜領之
    現金一百零一萬七千七百元，及被告ｎ○○與共同被告喬延
    健、黃自軍三人所有，因上開犯行所得如附表一所示之銀行
    交易明細表四十六張、供上開犯行所用之偽造金融卡四十六
    張、安全帽三頂、對講機（含耳機）三臺可稽，是被告ｎ○
    ○此部分犯行堪予認定。
四、被告ｎ○○、乙地○有如事實欄二之犯行，業據共同被告ｐ
    ○○、丁Ｊ○於警訊時、偵查中及原審審理時，數次對自己
    部分坦承不諱，並據告訴代理人即臺灣銀行代理人黃中興、
    合作金庫代理人李奇昇、臺灣土地銀行代理人董培基、蕭長
    怡、第一商業銀行代理人許惠花、簡志益、華南商業銀行代
    理人黃健林、彰化商業銀行代理人賴豐楸、中國國際商業銀
    行代理人陳清山、陽信商業銀行代理人徐月舫、高雄銀行代
    理人郭信助、華泰商業銀行代理人賴美曄、聯邦商業銀行代
    理人陳麗雪、中國農民銀行代理人涂妙姿、中華商業銀行代
    理人陳玉坤、中國信託商業銀行代理人趙志祥、第七商業銀
    行代理人顏明毅、泛亞商業銀行代理人羅喬文、建華商業銀
    行代理人乙ｕ慧、日盛商業銀行代理人張其國、誠泰商業銀
    行代理人李孜馨、臺新商業銀行代理人李明達、交通銀行代
    理人蕭士堯、華僑商業銀行代理人潘同楨、香港匯豐銀行代
    理人徐嘉隆、臺北國際商業銀行代理人高樺、臺灣中小企業
    銀行代理人張碧玉、新竹國際商業銀行代理人黃守全、中華
    郵政公司代理人蔡高禎、美商花旗銀行代理人方永仕、陳易
    昌、萬泰商業銀行代理人李宗賢、國泰世華銀行代理人王志
    富、安泰商業銀行代理人黃以聖、復華商業銀行代理人傅燕
    玲、新竹市一信代理人郭聖鎰、慶豐商業銀行代理人沈玉麟
    、陳建國、大眾商業銀行代理人張采蘅、中央信託局代理人
    林秀靜、張峻源、上海商業銀行代理人王慶梅、富邦商業銀
    行代理人黃雅萍、板信商業銀行代理人蘇安臺、布袋農會代
    理人蔡淑姝於警訊時或原審審理時陳報遭盜領客戶及金額等
    情在卷，並有如附表七之被害人之警訊筆錄、存摺明細或報
    案三聯單影本附卷，附表八編號一、二、三、五、八、九之
    被害人之警訊筆錄、銀行存摺（丁辰○、甲己○、甲ｊ○、
    丙ｆ○、王水文）；復有ｐ○○所盜領之贓款三十九萬四千
    元、附表二、三、五及附表四編號一等物品扣案可稽，另有
    ｐ○○自己書立之自白書（見第八一頁）、ｐ○○被查獲
    時之衣著相片（見第二十頁）及ｐ○○盜領存款之相片（
    見第三九至四二頁）附卷可佐；再查，被告ｐ○○於偵查
    中供稱：「九十二年十月九日晚上九點三十分，即在新竹臺
    新銀行領了一百二十萬元」等語（見九十二年十月十四日偵
    查第一一二頁），另被告丁Ｊ○亦於原審供稱：「喬延健
    告訴我，同日（指九十二年十月九日）晚上九時多去領」等
    語（見九十三年二月十六日原審訊問筆錄第一九三頁），
    又依被告ｐ○○所持手機載明之簡訊內容『發送於２００３
    ．１０．９．：：，你現在馬上去試一兩個，看正不正
    常。快。我等。發訊人：牛』，有簡訊內容之翻拍相片可佐
    （見第八三至八五頁），可認本件被害人應自九十二年十
    月九日晚間二十時許，即遭盜領，附表七之被害人係大量、
    集中於九十二年十月九日晚間二十時許起，至九十二年十月
    十四日間，每日均有數百筆至十數筆之盜領次數，顯見附表
    七之被害人之存款，應係遭本件被告等所盜領無訛，亦足證
    被告ｐ○○、丁Ｊ○之自白與事實相符。附表八編號一被害
    人乙甲○台灣土地銀行之存款，於九十二年十月九日凌晨2
    時47分22秒被盜領五千元，有台灣土地銀行頭份分行九十四
    年二月三日頭存字第0940000053號函所檢附之交易明細表可
    憑（見本院卷第179頁）；附表八編號二被害人丁辰○中國
    信託商業銀行之存款，於92年10月9日22時23分29秒、22 時
    24分24秒各被盜領二萬元，共被盜領四萬元，有中國信託商
    業銀行94年4月4日中信銀作業第00000000008號函檢附之存
    款系統歷史交易查詢報表可憑（見本院卷第212頁）。附表
    八編號三被害人甲己○中國信託商業銀行存款，於92年10
    月10日08時15分48秒被盜領五千元，有中國信託商業銀行94
    年4月1日中信銀作業第00000000002號函檢附之存款系統歷
    史交易查詢報表可憑（見本院卷第214頁）。附表八編號五
    被害人甲ｊ○交通銀行存款，於92年10月10日23時27分13秒
    、23時28分05秒、23時30分05秒、23時37分54秒、23時38分
    34秒，共被提款十八萬元，有甲ｊ○交通銀行台南分行存摺
    及金融卡交易資訊表（見台中縣警察局豐原分局警詢卷二第
    113至116頁）。附表八編號八被害人丙ｆ○郵局存款，於92
    年1 0月9日23時09分，被盜領二千元，業據被害人丙ｆ○於
    警詢時乙ｕ，並有高雄縣警察局鳳山分局五甲派出所受理各
    類案件紀錄表、丙ｆ○郵局存簿儲金簿可憑（見台中縣警察
    局豐原分局卷6第106、110頁）。附表八編號九被害人王水
    文在中央信託局存款，於92年10月9日23時50分，分二次共
    被盜領四萬元之事實，有中央信託局台南分局金融卡遭盜領
    帳戶資料表可憑（見內政部警政署刑事警察局刑案偵查卷宗
    第卷第877頁）。
  五、復查：
  １、共同被告ｐ○○於警訊時、偵查中及原審審理時已詳述，
      綽號「長腳」之被告ｎ○○、綽號「白姐」之被告乙Ｔ○
      、綽號「胖哥」之被告乙地○，均有參與事實欄二所載，
      為  取得偽造金融卡之資料，而於側錄現場監控之偽造金
      融卡犯行，其所述前後大致相符。
    (1)共同被告ｐ○○於警訊時即供稱：「偽造金融提款卡犯罪
      集團  成員，以綽號『四哥』、『保哥』為首，成員另有
      『白姐』、『黑雞』、『楊仔』、『阿牛』、『肯德基』
      、『長腳』、『胖哥』等七人，四哥、保哥負責發號司令
      及尋找作案地點並提供側錄器、針孔錄影器材予楊仔、黑
      雞負責裝置側錄器、針孔錄影機，其餘犯案成員與我，負
      責在裝置側錄器、針孔錄影機之金融機構外，記錄被害人
      提款時間，以便確認提款密碼。由四哥、保哥選定較易動
      手之金融機構，並去現場勘查後，仿造相同顏色及型式之
      門禁管制機套置上去，另在提款機上方仿製乙片與原來顏
      色相同之面板，內裝置無線針孔發射器覆蓋於原面板上，
      角度由上往下監控被害人領款之密碼。於金融機構提款機
      附近，停放一輛機車，並於機車置物廂內安裝針孔接收器
      ，及連線Ｖ８錄影機同步收訊錄影，以取得被害人領款密
      碼，竊得資料後由四哥、保哥燒製偽卡，交由我與其他成
      員盜領」等語（見九十二年十月十四日警訊卷第七九頁
      ）；復供稱：「我當場指證，乙地○就是犯罪集團中綽號
      『胖哥』之成員。乙地○綽號『胖哥』，於犯罪集團中負
      責監控、保管所裝置側錄器及針孔攝影機，避免器材遺失
      」等語（見九十二年十月十六日警訊第八頁）；又供稱
      ：「『白姐』與保哥二人均同進同出，包括裝置側錄器及
      針孔攝影機時，均一同前往觀察。乙Ｔ○就是犯罪集團中
      綽號『白姐』之人，於犯罪集團中，負責監控側錄器及針
      孔攝影機，且均與喬延健（綽號保哥）共同參與及策畫」
      （見九十二年十月十六日警訊第五頁、第八頁）；「沒
      有四哥此人，保哥曾交代大家說，如果出事，便全部推給
      一位虛擬『四哥』之人，因此根本無此人」（見九十二年
      十月二十二日警訊第七二頁）；「由黑雞、楊仔及保哥
      外出裝置機器，而我則與丁Ｊ○、ｎ○○、黃自軍、乙Ｔ
      ○及乙地○等人分班輪流監視無線針孔攝影機不被他人拆
      走及被發現。我們側錄被害人資料後，都交給保哥」等語
      （見九十三年二月二日警訊第四頁）。
    (2)共同被告ｐ○○於偵查中亦供稱：「當初小義介紹保哥給
      我認識，是因為小義知道我最近財務很困難，小義就跟我
      說有人在偽造金融卡盜領的事情，看我是否願意參與，我
      當時因為經濟困難，就受小義的說服，參與他們盜領金融
      卡的行為，當初我還不相信這樣可行，但保哥說，絕對可
      行，並實際操作給我看，然後保哥就利用禮拜六的凌晨四
      、五點左右，到銀行的領款機的上面，掛一個針孔攝影機
      ，針孔攝影機是放在一個與領款機一樣大的盒子裡面，在
      外面二十公尺處，有一個人用無線傳輸接收器，利用其來
      拍攝領款人領款時按密碼的動作、鍵碼，然後在領款人進
      去領款時，自動門的門禁，我們會做一個假的刷卡機，套
      在原來的刷卡機上，客戶刷假的刷卡機時，門仍然會開，
      但是客戶金融卡的條碼就會被我們的刷卡機複製下來，然
      後再根據針孔攝影機攝影下來的密碼，及我們複製的金融
      卡條碼，就會複製成一張偽造的金融卡，所蒐集的條碼及
      密碼，我們就會交給保哥，保哥再交給誰去製作，我就不
      清楚。而裝設針孔攝影機及假的刷卡機，我前後做了二個
      多月，大概是從九十二年七月下旬開始，到九十二年九月
      二十幾號。錄製成功後，我都交給保哥，除了我這樣做，
      還有綽號黑雞，年約二十七、八歲，臺北人，是負責裝設
      、拆卸針孔攝影機及假的刷卡機，另外一位年約五十餘歲
      ，姓楊的，也是負責裝設及拆卸針孔攝影機及假的刷卡機
      ，其他除了我是看管刷卡機及提款機，還有『白姐』、阿
      牛、肯德基、『胖哥』、『長腳』、保哥都有在看管。同
      夥人有叫我，另外在台中市○○路與中美街口的一棟七樓
      的電梯大樓內的三之三號租屋，而該處所，這些同夥人都
      有去過，他們去過至少五次，該地點是他們休息及組裝側
      錄器及針孔攝影機的地方」等語（見九十二年十月十四日
      偵查第一一二至一一七頁）。又供承：「帶警察到新竹
      市老人公園旁，我們曾住過的松儷賓館去查證，查登記住
      房資料，查到綽號『長腳』及『肯德基』的同夥，有用他
      們的本名登記過，經賓館人員提示登記資料，我才知道『
      長腳』本名叫ｎ○○，綽號『肯德基』的叫黃自軍。後來
      警察有根據名字調口卡給我指認，確認就是他們二人沒有
      錯（檢察官再指示照片確認），這二人就是昨日我向檢察
      官說，日前曾在臺北因盜刷信用卡被捉後交保的其中二人
      。我們取得偽造金融卡去領錢後，錢都交給『保哥』，『
      保哥』再分給我們二成紅利，我們負責看管提款機的人，
      事後另可分得工錢，但我尚未分到工錢。經我詳細檢視照
      片結果，丁Ｊ○即為綽號『阿牛』之人無誤，黃世和亦為
      同夥共犯，我不知他綽號，他曾幫忙看守側錄機及針孔錄
      影機。丁Ｊ○亦幫忙看守側錄機及針孔錄影機及幫忙盜領
      款項。據我所知，每一個同夥要幫忙盜領三、四十張金融
      卡。經我詳細檢視照片結果，喬延健即我先前所講之『保
      哥』之人，他是本案的關鍵人物」等語（見九十二年十月
      十五日偵查第一五六至一五八頁），又供承：「『白姐
      』的真實姓名是乙Ｔ○（經檢察官提示上開等人照片），
      從照片來看應該是她，『白姐』都跟『保哥』在一起，『
      保哥』所做的事情，『白姐』應該都知道，據我瞭解，他
      們應該是同居人，我與他們見過面，應該超過十次以上，
      『白姐』與『保哥』幫忙看管側錄器，『白姐』都是在旁
      把風，並沒有實際裝置。另外『小義』的本名是黃堂益（
      後改名黃中舜），但是現在是否已經改名，我則不清楚，
      也就是我之前所講的介紹我進入該集團的人，平常實際上
      的運作，我是沒有看到他在做，但是『小義』是否與『保
      哥』從事比較核心的工作，我則不清楚。『胖哥』的本名
      是乙地○（經檢察官提示照片確認無誤），『胖哥』是負
      責看管已裝設好的側錄器與針孔攝影機，不要被拿走，我
      與他見過十次面以上，『小義』我也見過十次面以上，另
      外有幾個綽號『楊仔』、『黑雞』、『阿全』、『四哥』
      這些人的本名，我則不清楚，且警察也沒有提出該四人的
      口卡讓我指認，所以我無法知道他們的真實姓名，而在先
      前，綽號『保哥』的喬延健說，如果出事的話，就將事情
      推給『四哥』，但依我研判，應該沒有『四哥』這個人，
      所以他們就在自由時報刊登一個向『四哥』購買信用卡的
      廣告，我當天被警察查獲，我就依喬延健的指示，向警察
      說是向『四哥』買金卡，實際上並沒有我向『四哥』購買
      什麼金卡的事，所以當時那份筆錄不是實話」等語（見九
      十二年十月十六日偵查第二六頁、第二七頁），亦經詳
      供其他被告有從事之犯行，並乙ｕ警訊時，除有關四哥部
      分之陳述不實在外，其餘部分則無不實。
    (3)另共同被告ｐ○○於原審以證人身份具結證稱：「ｎ○○
      、乙Ｔ○有參加側錄，時間到了要去看管側錄的東西。不
      確定他們去了幾次，但是大部分都有去。有看到ｎ○○、
      乙Ｔ○去。我們會交班。在側錄期間要輪流去看，一天有
      三班，不一定由何人交班，我去接班時，有碰到ｎ○○和
      乙Ｔ○」等語（見九十三年一月十九日原審審理第三八
      頁至四十頁）；被告ｐ○○又具結證稱：「有親自見聞或
      聽見乙地○去看側錄器或盜錄機，不敢確定日期，大約是
      在九十二年七月左右開始到九月上旬，是在臺南、臺中、
      新竹的銀行。乙地○犯案部分如警偵訊所述，所指乙地○
      即庭上的乙地○，他的綽號叫『胖哥』。於警偵訊時所陳
      述被告乙地○所作的事實均屬實」等語（見九十三年一月
      十九日原審審理第十五頁、第十六頁）。
  ２、共同被告丁Ｊ○於警訊時及原審審理時所為之供述，經核
      所稱被告ｎ○○有參與側錄、現場監控工作部分，與共同
      被告ｐ○○所述大致相符。其供述如下：
    (1)共同被告丁Ｊ○於警訊時供稱：「盜領集團以喬延健為首
      ，成員尚有ｎ○○、黃自軍、ｐ○○及楊仔、黑雞等人，
      側錄用之針孔、Ｖ８攝影機及側錄盒，都是喬延健帶來的
      ，肯德基（黃自軍）、楊仔、黑雞負責裝設針孔等。我只
      負責記錄（側錄提款密碼）及監看工作」等語（見九十三
      年一月十三日警訊一八三頁、第一八四頁）。
    (2)共同被告丁Ｊ○於原審亦供稱：「我是認罪，但是時間是
      在七月到九月份，我是他們在側錄時，我在那邊看。九十
      二年八月份，我在台南市○○路的臺灣銀行臺南分行，監
      看有無人去動針孔攝影機跟側錄機，另在台中市○○路合
      作金庫監看，還有在台中市○○○路的銀行監看，九十二
      年七月份都是在臺中負責監看，其他地方我沒有去監看，
      我是在車上，看有無人去動那些機器，是喬延健指示我去
      監看，我有跟黃自軍、黑雞、ｐ○○、ｎ○○他們在不同
      時間，在同一臺車子裡面，同時做監看（曾在不同時間跟
      黃自軍、黑雞、ｐ○○、ｎ○○他們，在同一台車子裡面
      ，同時負責監看之意），我們每次去監看是二部車，因為
      一部車停在那裡沒有人，負責放接收器，每三個半小時左
      右，要去那臺車換帶子，我有看到黃自軍跟黑雞去換帶子
      過，另一部車載人監看，我只有負責監看，另黃自軍還有
      帶一部碼錶，記載進銀行的人進入的時間，我有看過，另
      還有看過黑雞有記載進入的時間，監看的人，有時候二個
      人，有時候三個人，我跟ｐ○○只有負責做監看，我有看
      過ｎ○○有做過記載進出時間，我沒有看過ｎ○○有換過
      帶子，帶子拿回去後，我沒有負責看帶子，楊仔和黑雞負
      責裝及負責換帶子，帶子換下來，楊仔和黑雞就帶著，帶
      回臺南我的住處，就交給喬延健，喬延健說，楊仔、黃自
      軍、ｎ○○、黑雞他們回臺北看帶子，就是看密碼。金融
      卡是喬延健負責做的」等語（見九十三年二月十六日原審
      訊問第一九二至一九四頁），雖其後再供稱：「看過ｎ
      ○○換帶子，記載進出時間」云云（見九十三年二月十六
      日原審訊問第一九五頁），就有無見過ｎ○○換側錄帶
      之細節，於同日庭訊為不同之陳述，惟參以事實欄二之偽
      造金融卡犯行之側錄犯行，時間長達數月，記憶及陳述容
      有不完全之處，在所難免，上開細節之陳述偶不一致，亦
      不足認其於原審所述係全盤不可採。
  ３、被告ｎ○○於三次警訊時，對自己、乙Ｔ○及綽號『胖哥
      』之乙地○，均有參與側錄現場之監控及裝設工作等情，
      均供述在卷，亦與共同被告ｐ○○、丁Ｊ○上開供述大致
      相符；其於偵訊時，對自己有參與側錄密碼，亦自承在卷
      ，並指稱，乙地○亦係共犯；又其於原審對自己有在側錄
      現場出現，亦不否認，其供述如下：
    (1)被告ｎ○○於警訊時自承：「我於九十二年五月起，每逢
      星期假日，跟著喬延健、乙Ｔ○、黃自軍及綽號黑仔（應
      指黑雞）、楊仔及『胖哥』之男子到全省各地去安裝針孔
      攝影機及側錄機。我們將側錄所得之金融卡內碼及密碼，
      交由喬延健保管及製作偽卡，再由他將製好之偽卡，交由
      其他共犯去盜領，至於他交由何人去製作偽卡，分配由何
      人盜領等詳情，我就不清楚了。側錄機及針孔攝影機之材
      料，是由喬延健所提供，並由他指揮我及乙Ｔ○、黃自軍
      及綽號黑仔、楊仔及『胖哥』之男子，如何製造這些盜錄
      及側錄之器材，組裝完成後，再由喬延健帶我們去金融機
      構提款機裝設。我們所製作之偽卡，有些是無效的卡，故
      實際上盜領所得款項，總數多少，我不清楚，我分得之贓
      款，全依他的意思分配」等語（見九十二年十一月七日
      卷第十一頁、第十二頁）；又供稱：「喬延健負責所有大
      大小小的事，包括購買相關器材設備，乙Ｔ○均跟隨喬延
      健，我與黃自軍、綽號黑仔、楊仔及『胖哥』之男子，輪
      流在車上監看側錄器是否被人家發現，另丁Ｊ○、黃世和
      、乙地○等人亦配合在車上監看側錄器；裝置側錄機及針
      孔攝影機，都是由綽號黑仔及楊仔二人負責。我們自九十
      二年五月初開始，分別在新竹市○○路一號土銀新竹分行
      、台中市○○路合作金庫、及另外大部分都在台南市○○
      路臺灣銀行臺南分行等處，所裝設側錄機及針孔攝影機，
      前後約有十次左右。喬延健綽號保哥、乙Ｔ○綽號『白姐
      』、黃堂益綽號石頭、黃世和是丁Ｊ○小弟、黃自軍綽號
      肯德基、乙地○綽號『胖哥』、戊地○綽號阿增等人，我
      認識，並一同前往監看裝置側錄機及針孔攝影機」等語（
      見九十二年十一月八日警訊第十五頁）；又供稱：「我
      係負責在車上監看行人，以避免所裝設之側錄機、針孔攝
      影機被他人發現，並記錄每位提款者進入提領之時間，以
      利製作偽造金融卡過程中，得以明確分辨提款者之卡號及
      密碼，在參與期間，我曾與戊地○、ｐ○○二人在車上監
      看；另喬延健在製作側錄機、針孔攝影機時，會叫我、黃
      自軍及黑雞、楊仔等人協助其製作。在臺南側錄時，居住
      處曾見過喬延健、黃堂益、丁Ｊ○、李佳樺、黃世和、黃
      自軍、乙地○、戊地○等人」等語（見九十二年十一月二
      十六日警訊第一三三頁）。
    (2)被告ｎ○○於偵查中供稱：「喬延健在四月底又來找我，
      要我參加，我不到提款機領錢，其他都可以，包括側錄密
      碼。從今年五月初開始籌畫，共有六人，我本人、喬延健
      、黃自軍、乙地○、黑仔、楊仔。丁Ｊ○是後來喬（指喬
      延健）介紹的」等語（見九十二年十一月八日偵查第六
      九頁）。
    (3)被告ｎ○○於原審具結證稱：「『胖哥』是乙地○」等語
      （見九十三年一月十九日原審審理第十八頁），且證稱
      ：「警訊時所述如警訊筆錄即九十年偵字第一九九九三號
      卷二第一三三至一三七頁所載」等情（見九十三年一月十
      九日原審訊問第十八頁），並證稱：「乙地○有去臺南
      、臺中、新竹。乙地○找我們，都是在做側錄的期間」等
      語（見第二十頁）。又證稱：「有看到乙Ｔ○、ｐ○○
      與喬延健在一起，談側錄的事情。乙Ｔ○有時候聽，有時
      候離開。乙Ｔ○沒有跟他們說要如何做。我去新竹、臺中
      、臺南，乙Ｔ○也有去」等語（見九十三年一月十九日原
      審審理第二一頁、第二二頁）。
  ４、共同被告乙Ｔ○於警訊時、偵查中及原審審理時均坦承，
      有在側錄現場坐於監控車內，使他人不致起疑等情，並於
      警訊時供稱，被告ｎ○○亦為犯罪集團成員等情，其於警
      訊時所為之陳述，亦與共同被告ｐ○○、ｎ○○之上開陳
      述，大致相符。其供述如下：
    (1)共同被告乙Ｔ○於警訊時自承：「保哥有叫我跟他一起去
      臺南、臺中，叫我坐在車子上面而已。就是車子在那邊停
      那麼久，他叫我坐在駕駛座旁邊，人家看到車子上面坐著
      一個女的，才不會起疑心。去臺南、臺中裝側錄器，是裝
      在刷的那邊。我坐在那邊車子停久了，人家也才不會起疑
      。整個犯罪集團，有保哥、ｎ○○、黃自軍、黃堂益、阿
      牛、阿發、代表、黑仔和楊仔」等語（見九十二年十一月
      七日警訊，以原審卷所載之勘驗筆錄內容為準，見卷第
      三三至四三頁）；又供稱：「我只是陪喬延健他們，並坐
      在車子上面。我只是跟他們前往臺中及臺南等地。我知道
      喬延健等人係到各金融機構提款機裝設側錄機、針孔攝影
      機」等語（見九十二年十一月八日警訊第五頁、第六頁
      ）。
    (2)共同被告乙Ｔ○於偵查中亦自承：「他們叫我坐在車上，
      與他（指喬延健）作伴，車上只有我、喬延健、黃自軍、
      黑仔、楊仔。因為二人在車上停路邊，停久一點才不會被
      人覺得奇怪」等語（見九十二年十一月八日偵查第七三
      頁反面）。
    (3)共同被告乙Ｔ○於原審復自承：「我有去臺銀臺南分行二
      次，是保哥打電話叫我過去的，他叫我坐在駕駛座旁邊就
      好，好讓路上老人會的人，不要注意到車子。新竹中央路
      臺灣土地銀行新竹分行，我也去過外面，與被告喬延健聊
      天。我當時知道被告喬延健就是在做盜錄民眾金融卡密碼
      及條碼，所以他要去銀行外面等，我是七、八月的時候知
      道的」等語（見九十二年十二月二十六日原審訊問第一
      七七頁、第一七八頁）；並證稱：「在臺中ｐ○○租的房
      子，臺南阿牛租的房子，板橋我租的房子，有看到過乙地
      ○」等語（見九十三年一月十九日原審審理第三三頁）
      。
  ５、被告ｎ○○、共同被告黃自軍與ｐ○○至新竹側錄時，確
      居住於松儷賓館五○三室、八○三室等情，亦據共同被告
      ｐ○○於警訊時供明在卷，並供稱：「他們二人均在犯罪
      集團擔任重要成員，ｎ○○就是綽號『長腳』之人，黃自
      軍就是綽號肯德基之人」等語（見九十二年十月十五日警
      訊第一二九頁），並有松儷賓館登記住宿資料可佐（見
      第一三三頁），亦足證被告ｎ○○確有參與側錄之行為
      。
  ６、綜上所述，足認被告ｎ○○、乙地○均有參與本件事實欄
      二側錄被害人金融卡資料之犯行。被告ｎ○○雖辯稱：「
      「僅在現場作陪」云云，惟被告ｎ○○參與側錄現場之輪
      班監控，已與其他被告有犯意聯絡及行為分擔，顯非僅於
      現場作陪，，是被告ｎ○○所辯，均非可採。另被告乙地
      ○雖辯稱：「我只是聽他們討論」云云，惟查，被告乙地
      ○亦自承：「黃中舜、黃世和、黃自軍、喬延健，我都有
      看過，在臺中ｐ○○租住處、臺北乙Ｔ○租住處、臺南丁
      Ｊ○住處都有見過他們，我是偶而聽到他們談到，等一下
      何人去接監控、側錄的班」等語（見九十三年二月十八日
      第二一八頁），另查，依共同被告ｐ○○、被告ｎ○○
      之上開多次供述，均指陳綽號「胖哥」之被告乙地○係本
      件事實欄二之犯罪集團成員之一，又共同被告ｐ○○、被
      告ｎ○○與被告乙地○，並無怨仇，倘被告乙地○並未參
      與，共同被告ｐ○○既已坦承自己犯行，ｎ○○亦對自己
      有至側錄現場之事，並不否認，何須設詞誣陷，指證被告
      乙地○即係犯罪集團之共犯「胖哥」？再事實欄二之側錄
      金融卡資料，事涉隱密，甚至事實欄二參與犯行之人，彼
      此間僅知綽號，而不熟悉真實姓名，亦據共同被告ｐ○○
      乙ｕ在卷，則倘非確係參與犯行之人，豈可能任其在場旁
      聽，何人至側錄現場監控？且使未參與犯行之被告乙地○
      知悉，並前往台中市○○街ｐ○○租屋處、板橋市○○路
      乙Ｔ○租屋處、臺南丁Ｊ○租屋處各該作案據點？是被告
      乙地○所辯，顯非可採。另共同被告丁Ｊ○證稱：「沒看
      過乙地○負責本案的犯行；據我所知，乙Ｔ○沒有參與本
      案」云云（見原審第一九五頁、第一九六頁），證人即
      共同被告乙Ｔ○於原審證稱：「不知道ｎ○○有無參加安
      裝側錄器的事情；未親自看到或聽到乙地○有參加側錄或
      盜領」云云（見原審第二九頁、第三二頁），證人即共
      同被告ｎ○○於原審證稱：「我的筆錄是指喬延健在說，
      要組裝這些東西的時候，乙地○有在場聽到，且他都有去
      臺南，所以我想他可能也有參與」云云，及證稱：「未與
      乙Ｔ○在一部車子上，喬延健、ｐ○○未說過乙Ｔ○一起
      在車上把風」云云（見原審第二三頁），與被告ｎ○○
      、共同被告乙Ｔ○警訊時及偵查中所述均不相符，不足為
      有利於被告ｎ○○、乙地○之認定。綜合前述，被告乙地
      ○否認犯罪，被告ｎ○○否認部分犯罪，均係圖卸刑責之
      詞，不可採信，本件罪證明確，被告等犯行均堪認定。
  ７、共犯黃自軍綽號「肯德基」、共犯戊地○與被告ｎ○○相
      識，一同前住裝置側錄機及針孔攝影機乙情，業據被告ｎ
      ○○於警訊、檢察官偵訊時、原審法院陳述、結證無訛。
      ｐ○○於警訊時供稱，伊與黃自軍等人分班輪流監視無線
      針孔攝影機等語。戊地○於九十二年十月二十二日十六時
      三十分被查獲後，於警詢時，亦承認於九十二年五月間認
      識或見過丁Ｊ○、綽號保哥之喬延健、綽號白姐之乙Ｔ○
      、ｐ○○、黃自軍等人（見內政部警政署刑事警察局刑案
      偵查卷宗第一卷28第47、54頁）。足認黃自軍、戊地○亦
      參與事實欄二裝置側錄機、針孔攝影機，側錄、攝影之工
      作。另「黃中舜」依內政部警政署刑事警察局九十二年十
      二月十二日刑偵七二字第0920237096號刑事案件移送書所
      載，雖列黃中舜為犯罪嫌疑人，但未敘明黃中舜於偽造金
      融卡盜領被害人存款之過程中，究竟分擔何種行為。已到
      案之共犯，及本案之被告，亦均未供稱黃中舜究參與何犯
      行，因此並無證據證明黃中舜參與本案之犯罪。
  ８、被告ｎ○○既參與謀議，且分擔側錄、攝影等工作，即為
      共同正犯，其於共同犯罪實施中，即於九十二年九月二十
      四日自金門出境離開台灣，於九十二年十月十四日自中正
      機場入境台灣。其於出境期間，不在台灣，又無任何證據
      足以證明其在出境期間與「阿強」、「阿全」共犯本案犯
      行，其出境期間自不負與「阿全」「阿強」共犯之責任。
      至其出境後，其他共犯依共同謀議所實施之犯罪，仍應負
      共同正犯之責任，併此敘明。
  ９、被告ｐ○○於九十二年十月十日凌晨二時三十分許被逮捕
      。因ｐ○○於被逮捕後，即供承全部犯罪，顯有脫離共犯
      之意圖，且以行動表示脫離共犯之關係，是ｐ○○就其被
      逮捕後，其他共犯所實施之以偽造金融卡盜領存之行為，
      即不必負其共犯之責任。
  10、證人丁Ｊ○、乙Ｔ○、ｐ○○於本院審理時，雖均證稱，
      案發前一個月內，未見到ｎ○○，證人戊地○亦證稱，偽
      卡何時製成，如何分贓等情，均不清楚，均不能為被告等
      有利之證據，又證人ｐ○○、丁Ｊ○、乙Ｔ○已經本院行
      交互詰問，被告乙地○之辯護人請求再行交互詰問，核無
      必要，併此敘明。
六、核被告ｎ○○如事實欄一所為，係犯刑法第二百零一條之一
    第二項之行使偽造金融卡罪。被告ｎ○○、乙地○如事實欄
    二所為，均係犯刑法第二百零一條之一第一項之意圖供行使
    之用而偽造金融卡罪。１、被告ｎ○○與共同被告喬延健、
    黃自軍、『老唐』就事實欄一之行使偽造金融卡犯行；２、
    被告ｎ○○、乙地○與共同被告ｐ○○、丁Ｊ○、乙Ｔ○、
    喬延健、黃自軍、黃世和、戊地○及『黑雞』、『楊仔』如
    事實欄二之偽造金融卡犯行；３、被告ｎ○○、乙地○與共
    同被告ｐ○○、丁Ｊ○、乙Ｔ○、喬延健、黃自軍、黃世和
    、戊地○、『黑雞』、『楊仔』、『阿強』、『阿全』如事
    實欄二之行使偽造金融卡犯行有犯意聯絡及行為分擔，均為
    共同正犯（「阿強」、「阿全」於九十二年十月初始加入，
    與ｎ○○非共同正犯）。又被告ｎ○○如事實欄一、二之行
    使偽造金融卡犯行，時間緊接，構成要件相同，顯係基於概
    括犯意為之，應依連續犯規定，論以一罪；被告ｎ○○、乙
    地○如事實欄二之偽造金融卡、行使偽造金融卡犯行，均時
    間緊接，構成要件相同，顯係基於概括犯意為之，皆應依連
    續犯罪論以一罪。又乙地○、ｎ○○之連續行使偽造金融卡
    之低度行為，為其等連續偽造金融卡之高度行為所吸收，不
    另論罪。
七、原審對於被告等予以論罪科刑，固非無見，惟查１、附表八
    編號一、二、三、五、八、九所示之盜領存款犯行，係被告
    等所犯，原審未予詳查，認被告等此部分犯罪不能證明，認
    事未洽。２、另依現存卷證資料，並無足夠證據證明黃中舜
    亦參與犯罪，原審未敘明所憑以認定之證據，認黃中舜亦為
    本案共犯，亦有未洽。３、被告等二人所為均與累犯之構成
    要件不合，雖犯本罪，難認有犯罪之習慣，原判決認定被告
    等二人有犯罪之習慣，亦有未合。４、又原審對於被告等所
    犯偽造金融卡部分，均未予宣告併科罰金，尚有未妥。５、
    ｐ○○於九十二年十月九日凌晨二時三十分被捕後，即脫離
    共犯之關係，此時以後，其他共犯之盜領行為，ｐ○○不必
    負其共犯之責，原審仍令ｐ○○負此部分盜領犯行罪責，亦
    有未洽。又被告ｎ○○於九十二年九月廿四日出境，不在台
    灣，於九十四年十月十四日入境，出境期間不與「阿強」「
    阿全」負共犯責任。原審誤認此部分亦與「阿強」「阿全」
    成立共犯，亦有未合。６、偽造之金融卡為義務沒收之物，
    本案發生於九十二年十月間，至今已近二年，未查扣之偽造
    金融卡，顯均無法再予搜扣而滅失，無從諭知沒收，原審判
    決未諭知沒收，亦未敘明未諭知沒收之理由，亦有未洽。檢
    察官上訴意旨略以：被告二人量刑過輕，指摘原判決不當，
    被告乙地○上訴意旨否認犯罪，被告ｎ○○上訴意旨否認部
    分犯罪，雖均為無理由，惟原判決既有上開可議之處，自屬
    不能維持，應由本院將原判決關於被告等二人部分撤銷改判
    。爰審酌被告等，大規模以側錄金融卡內碼及密碼方式偽造
    金融卡，並盜領民眾存款，遭盜領金額逾五千萬元，嚴重破
    壞金融秩序，造成社會不安，惡性重大，及被告ｎ○○犯後
    坦承部分犯行等一切情狀，量處如主文第二、三項所示之刑
    ，並均諭知罰金易服勞役之折算標準。
八、扣案如附表一之無線電（含耳機）三臺、安全帽三頂及銀行
    交易明細表四十六張，為共同被告喬延健所有，供被告ｎ○
    ○、共同被告黃自軍及喬延健三人如事實欄一之犯行所用、
    所得之物，亦據被告ｎ○○於警訊時乙ｕ在卷，自應依刑法
    第三十八條第一項第二款、第三款對被告ｎ○○諭知沒收。
    又扣案如附表二之物，為共同被告ｐ○○所有，供盜領存款
    所用之物，亦據共同被告ｐ○○於原審乙ｕ在卷（見原審
    第十五頁）；扣案如附表三所示之物，係共同被告喬延健所
    有、供事實欄二之犯行所用之物，亦據共同被告ｐ○○於警
    訊時及原審審理時乙ｕ在卷（見第一二六頁反面、原審
    第十六頁）；扣案如附表四編號一之物，係在被告ｎ○○住
    處查獲，顯係被告ｎ○○所有，供本件側錄犯行所用之物；
    扣案如附表五之物，係在共同被告乙Ｔ○、喬延健之租屋處
    查獲，係共同被告乙Ｔ○、喬延健所有，業據乙Ｔ○於警訊
    時乙ｕ在卷（見警訊第八頁反面），且顯係共同被告乙Ｔ
    ○、喬延健供本件側錄、盜領所用之物，爰分別依刑法第三
    十八條第一項第二款、第三款宣告沒收。另附表一之偽造金
    融卡四十六張、附表二之偽造金融卡八張，均係偽造之金融
    卡，爰依刑法第二百零五條規定宣告沒收。至扣案如事實欄
    一、二查獲之盜領款項，仍應發還予被害人，或因賠償被害
    人遭盜領之款項而取得求償地位之金融機構，自不予宣告沒
    收；扣案如附表四編號二至八之物及附表六編號一至七、十
    二之物，雖係被告ｎ○○、共同被告乙Ｔ○所有，惟並非供
    其側錄、盜領存款所用之物，業據被告ｎ○○、乙Ｔ○於原
    審乙ｕ在卷，另附表六編號八至十一之物，係另案被告楊志
    明所有之物，不予宣告沒收。又本案係於九十二年十月間起
    陸續查獲共犯，至今已近兩年多，本案未被查扣之偽造金融
    卡顯已滅失，無從諭知沒收，附此敘明。
九、移送併辦部分：被告ｎ○○與共同被告喬延健、黃自軍三人
    如事實欄一之行使偽造有價證券犯行（即臺灣臺北地方法院
    檢察署九十二年度偵字第三一四一號），及被告乙地○、ｎ
    ○○等人如事實欄二之行使偽造有價證券犯行（臺灣臺北地
    方法院檢察署九十二年度偵字第二二七五三、二四七三一號
    、臺灣臺中地方法院檢察署九十三年度偵字第六一二號〔六
    一二號係就全部被告九人併辦〕），又被告ｎ○○、乙地○
    盜領如附表七被害人存款之行使偽造金融卡部分，雖未據起
    訴，惟與起訴部分有牽連犯或連續犯之裁判上一罪關係，或
    有吸收犯之實質上一罪關係，依刑事訴訟法第二百六十七條
    之規定，應為起訴效力所及，自得併予審理。
十、另公訴意旨認被告ｎ○○、乙地○與共同被告丁Ｊ○、乙Ｔ
    ○、ｐ○○盜領附表八編號四、六、七所示被害人丙Ｈ○、
    Ｗ○○、丁Ｘ○存款之行使偽造金融卡犯行。惟查，附表八
    編號四所示被害人丙Ｈ○於泛亞銀行大雅分行之存款，係於
    92年9月29日，被盜匯五十萬元，並於同一日被盜領四萬元
    ，此有受理各類案件紀錄表、存摺影本、提存款交易明細表
    影本（見台中縣警察局豐原分局盜領紀錄卷證卷5第22至26
    頁）。附表八編號六被害人Ｗ○○富邦銀行存款，係於92年
    9月29日在玉山銀行中壢分行提款機被轉匯十五萬元（手續
    費十八元）至萬泰銀行新店分行；又於同年月三十日在中國
    信託銀行設於桃園縣中壢市○○○路○段100號7－11超商之
    提款機，轉匯五萬元至第一銀行斗六分行；於同年十月一日
    在富邦銀行台中分行轉匯十一萬七千五百元至第一銀行斗六
    分行之事實，業據Ｗ○○乙ｕ，並有富邦銀行客戶存提紀錄
    單影本可憑（見台中縣豐原分局盜領紀錄卷證卷5第82、84
    頁）。另附表八編號七被害人劉千慧於中國商業銀行金融卡
    、郵局存摺、印章金融卡等物，係案外人張鴻杰於九十二年
    九月底侵入劉宅竊得，並分別由張鴻杰、魏維靖於九十二年
    十月二十三日、二十四日、二十五日、二十七日持丁Ｘ○郵
    局存摺、印章至潭子郵局潭北支局盜領，或至潭子農會頭家
    分部、台灣企銀潭子分行以金融卡，分別盜領二萬元、二萬
    元、三萬元、二萬元；又於九十二年十月九日、十日、十一
    日、十七日，持丁Ｘ○中國國際商業銀行金融卡至潭子鄉華
    南銀行提款機、潭子郵局提款機、潭子鄉農會甘蔗分部、台
    灣企銀潭子分行提款機，盜領二萬元、三萬元、一萬五千元
    、五百元等情，業據魏維靖、張鴻杰於警詢時供述明確（見
    本院卷第121至126頁）。是上開丙Ｈ○、Ｗ○○、劉千慧之
    銀行或郵局存款被盜領，與本案被告等無涉，復無其他證據
    足資認定係事實欄二之被告或共同被告等人所盜領，已難認
    定確係被告等人所盜領，此部分雖據起訴，惟與前開論罪科
    刑之偽造金融卡部分，有裁判上一罪關係，爰不另為無罪之
    諭知。再被告ｎ○○、乙地○如事實欄一、二之行為，所涉
    之刑法第三百十五條之一第二款之無故以錄影竊錄他人非公
    開活動之竊錄罪嫌部分，因此部分係屬告訴乃論之罪，既未
    據公訴人起訴，復未據附表七之被害人針對竊錄部分表明提
    出告訴，是顯與前開論罪科刑之偽造金融卡部分，無裁判上
    一罪關係，自不予審理，附此敘明。
據上論斷，應依刑事訴訟法第三百六十九條第一項前段、第三百
六十四條、第二百九十九條第一項前段，刑法第二十八條、第五
十六條、第二百零一條之一第一項、第四十二條第二項、第三十
八條第一項第二款、第三款、第二百零五條，罰金罰鍰提高標準
條例第一條前段、第二條，判決如主文。
本案經檢察官子○○到庭執行職務。
中    華    民    國    95    年    5    月    10     日
            刑事第二庭  審判長法  官  李  璋  鵬
                              法  官  蕭  錦  鍾
                              法  官  胡  森  田
上列正本證明與原本無異。
如不服本判決應於收受送達後十日內向本院提出上訴書狀，其未
敘述上訴之理由者並得於提起上訴後十日內向本院補提理由書（
均須按他造當事人之人數附繕本）。
                              書記官  林  振  甫
中    華    民    國    95    年    5    月    12     日
┌────────────────────────────────┬─────────────────────────────┐
│附表一：台北市警局大安分局搜索扣押清單                          │見北檢九二年偵字第三一四一號卷第頁至頁              │
├───┬─────────────┬──┬───────────┴─────────────────────────────┤
│時  間│九二年一月三十一日二十二時│地點○○○市○○○路○段二號前                                                          │
├───┼─────────────┼──┼───────┬───┬───────┬─────────────┬───────┤
│編  號│    扣    押    物    品  │單位│    數  量    │所有人│證  物  索  引│  院       保       號    │備         註 │
├───┼─────────────┼──┼───────┼───┼───────┼─────────────┼───────┤
│  一  │偽造金融卡                │ 張 │    一十五    │喬延健│１            │年院保１８４號          │本院卷(二)p175│
├───┼─────────────┼──┼───────┼───┼───────┼─────────────┼───────┤
│  二  │無線電（含耳機）          │ 支 │      一      │喬延健│同上          │同上                      │              │
├───┼─────────────┼──┼───────┼───┼───────┼─────────────┼───────┤
│  三  │安全帽（銀色）            │ 頂 │      一      │喬延健│同上          │同上                      │              │
├───┼─────────────┼──┼───────┼───┼───────┼─────────────┼───────┤
│  四  │銀行交易明細表            │ 張 │    四十六    │喬延健│附卷          │無                        │見卷第頁起│
├───┼─────────────┼──┼───────┼───┼───────┼─────────────┼───────┤
│  五  │偽造金融卡                │ 張 │     一十五   │喬延健│１            │年院保１８４號          │              │
├───┼─────────────┼──┼───────┼───┼───────┼─────────────┼───────┤
│  六  │無線電（含耳機）          │ 支 │      一      │喬延健│同上          │同上                      │              │
├───┼─────────────┼──┼───────┼───┼───────┼─────────────┼───────┤
│  七  │安全帽（鐵灰色）          │ 頂 │      一      │喬延健│同上          │同上                      │              │
├───┼─────────────┼──┼───────┼───┼───────┼─────────────┼───────┤
│  八  │偽造金融卡                │ 張 │    一十六    │喬延健│同上          │同上                      │              │
├───┼─────────────┼──┼───────┼───┼───────┼─────────────┼───────┤
│  九  │無線電（含耳機）          │ 支 │      一      │喬延健│同上          │同上                      │              │
├───┼─────────────┼──┼───────┼───┼───────┼─────────────┼───────┤
│  十  │安全帽（黑色）            │ 頂 │      一      │喬延健│同上          │同上                      │              │
└───┴─────────────┴──┴───────┴───┴───────┴─────────────┴───────┘
┌────────────────────────────────┬─────────────────────────────┐
│附表二：ｐ○○為警查獲扣押物品清單                              │九二年偵字第一九九九三號卷第十三頁                      │
├───┬─────────────┬──┬───────────┴─────────────────────────────┤
│時  間│九十二年十月十日二時三十分│地點○○○市○○○路一三八號合作金庫提款機前                                            │
├───┼─────────────┼──┼───────┬───┬───────┬─────────────┬───────┤
│編  號│    扣    押    物    品  │單位│    數  量    │所有人│證  物  索  引│  院       保       號    │備         註 │
├───┼─────────────┼──┼───────┼───┼───────┼─────────────┼───────┤
│  一  │利百代ＰＯＰ麥克筆        │ 支 │      一      │ｐ○○│２            │92年院保１２３８號        │本院卷(一)p98 │
├───┼─────────────┼──┼───────┼───┼───────┼─────────────┼───────┤
│  二  │棒球帽                    │ 頂 │      一      │ｐ○○│同上          │同上                      │              │
├───┼─────────────┼──┼───────┼───┼───────┼─────────────┼───────┤
│  三  │墨鏡                      │ 支 │      一      │ｐ○○│同上          │同上                      │              │
├───┼─────────────┼──┼───────┼───┼───────┼─────────────┼───────┤
│  四  │Ｔ恤                      │ 件 │      一      │ｐ○○│同上          │同上                      │              │
├───┼─────────────┼──┼───────┼───┼───────┼─────────────┼───────┤
│  五  │偽卡                      │ 張 │      八      │ｐ○○│同上          │同上                      │              │
├───┼─────────────┼──┼───────┼───┼───────┼─────────────┼───────┤
│  六  │提款單                    │ 張 │      五      │ｐ○○│附卷          │九二年偵字第一九九九三號卷第頁、第頁│
├───┼─────────────┼──┼───────┼───┼───────┼─────────────┼───────┤
│  七  │ＮＯＫＩＡ手機            │ 支 │      一      │ｐ○○│２            │92年院保１２３８號        │              │
└───┴─────────────┴──┴───────┴───┴───────┴─────────────┴───────┘
┌────────────────────────────────┬─────────────────────────────┐
│附表三：豐原分局搜索扣押清單                                    │九二年偵字第一九九九三號卷第１２１頁起                  │
├───┬─────────────┬──┬───────────┴─────────────────────────────┤
│時  間│九十二年十月十四日二十時  │地點○○○市○○街六四一號三樓之三                                                      │
├───┼─────────────┼──┼───────┬───┬───────┬─────────────┬───────┤
│編  號│    扣    押    物    品  │單位│    數  量    │所有人│證  物  索  引│  院       保       號    │備         註 │
├───┼─────────────┼──┼───────┼───┼───────┼─────────────┼───────┤
│  一  │千金剪                    │ 支 │      一      │喬延健│３            │92年院保１２３３號        │              │
├───┼─────────────┼──┼───────┼───┼───────┼─────────────┼───────┤
│  二  │扳手                      │ 支 │      一      │喬延健│３之        │同上                      │              │
├───┼─────────────┼──┼───────┼───┼───────┼─────────────┼───────┤
│  三  │鑽頭                      │ 支 │      二      │喬延健│３之        │同上                      │              │
├───┼─────────────┼──┼───────┼───┼───────┼─────────────┼───────┤
│  四  │螺絲起子                  │ 支 │      三      │喬延健│３之        │同上                      │              │
├───┼─────────────┼──┼───────┼───┼───────┼─────────────┼───────┤
│  五  │銲錫電熔解棒              │ 支 │      三      │喬延健│３之        │同上                      │              │
├───┼─────────────┼──┼───────┼───┼───────┼─────────────┼───────┤
│  六  │錫筆                      │ 支 │      一      │喬延健│３之        │同上                      │              │
├───┼─────────────┼──┼───────┼───┼───────┼─────────────┼───────┤
│  七  │噴漆                      │ 瓶 │      一      │喬延健│３之        │同上                      │              │
├───┼─────────────┼──┼───────┼───┼───────┼─────────────┼───────┤
│  八  │電池                      │ 個 │      一      │喬延健│３之        │同上                      │              │
├───┼─────────────┼──┼───────┼───┼───────┼─────────────┼───────┤
│  九  │針孔鏡頭                  │ 個 │      二      │喬延健│３之        │同上                      │              │
├───┼─────────────┼──┼───────┼───┼───────┼─────────────┼───────┤
│  十  │針孔發射器                │ 個 │      五      │喬延健│３            │同上                      │              │
├───┼─────────────┼──┼───────┼───┼───────┼─────────────┼───────┤
│ 十一 │針孔接受器                │ 個 │      二      │喬延健│３            │同上                      │              │
├───┼─────────────┼──┼───────┼───┼───────┼─────────────┼───────┤
│ 十二 │電線                      │ 條 │      四      │喬延健│３            │同上                      │              │
├───┼─────────────┼──┼───────┼───┼───────┼─────────────┼───────┤
│ 十三 │膠帶                      │ 捲 │      二      │喬延健│３            │同上                      │              │
├───┼─────────────┼──┼───────┼───┼───────┼─────────────┼───────┤
│ 十四 │機車置物箱                │ 個 │      一      │喬延健│３            │同上                      │              │
├───┼─────────────┼──┼───────┼───┼───────┼─────────────┼───────┤
│ 十五 │安全帽                    │ 頂 │      一      │喬延健│３            │同上                      │              │
├───┼─────────────┼──┼───────┼───┼───────┼─────────────┼───────┤
│ 十六 │針孔攝影偽裝盒            │ 個 │      一      │喬延健│３之        │同上                      │              │
└───┴─────────────┴──┴───────┴───┴───────┴─────────────┴───────┘
┌────────────────────────────────┬─────────────────────────────┐
│附表四：刑事警察局搜索扣押清單                                  │北檢九二年他字第七○○六號卷第頁起                    │
├───┬─────────────┬──┬───────────┴─────────────────────────────┤
│時  間│九十二年十月十六日二十時  │地點│○○縣○○市○○路○段八九巷二十三號十七樓                                        │
├───┼─────────────┼──┼───────┬───┬───────┬─────────────┬───────┤
│編  號│    扣    押    物    品  │單位│    數  量    │所有人│證  物  索  引│  院       保       號    │備         註 │
├───┼─────────────┼──┼───────┼───┼───────┼─────────────┼───────┤
│  一  │緊急照明燈內藏針孔攝影器材│ 具 │      一      │ｎ○○│４之        │93年院保字１７６號第一頁  │本院卷(二)第頁│
├───┼─────────────┼──┼───────┼───┼───────┼─────────────┼───────┤
│  二  │信用卡刷卡收據存根        │ 張 │    二十六    │ｎ○○│４之        │同上                      │              │
├───┼─────────────┼──┼───────┼───┼───────┼─────────────┼───────┤
│  三  │身分證影本                │ 張 │      二      │ｎ○○│４之        │同上                      │              │
├───┼─────────────┼──┼───────┼───┼───────┼─────────────┼───────┤
│  四  │無線對講機                │ 台 │      三      │ｎ○○│４之        │同上                      │              │
├───┼─────────────┼──┼───────┼───┼───────┼─────────────┼───────┤
│  五  │ｎ○○郵局存摺、提款卡    │ 張 │      一      │ｎ○○│４之        │同上                      │              │
├───┼─────────────┼──┼───────┼───┼───────┼─────────────┼───────┤
│  六  │Ｖ８錄影帶                │ 帶 │      一      │ｎ○○│４之        │同上                      │              │
├───┼─────────────┼──┼───────┼───┼───────┼─────────────┼───────┤
│  七  │民生路停車協議書（乙Ｔ○）│ 張 │      一      │ｎ○○│４之        │同上                      │              │
├───┼─────────────┼──┼───────┼───┼───────┼─────────────┼───────┤
│  八  │筆記紙（陳慶進）          │ 張 │      一      │ｎ○○│４之        │同上                      │              │
└───┴─────────────┴──┴───────┴───┴───────┴─────────────┴───────┘
┌────────────────────────────────┬─────────────────────────────┐
│附表五：刑事警察局搜索扣押清單                                  │北檢九二年警聲搜字第一一四三號卷第號起                │
├───┬─────────────┬──┬───────────┴─────────────────────────────┤
│時  間│九二年十月二十一日二十二時│地點│○○縣○○市○○街七十二號三樓之七                                                │
├───┼─────────────┼──┼───────┬───┬───────┬─────────────┬───────┤
│編  號│    扣    押    物    品  │單位│    數  量    │所有人│證  物  索  引│  院       保       號    │備         註 │
├───┼─────────────┼──┼───────┼───┼───────┼─────────────┼───────┤
│  一  │ＳＯＮＹ錄影帶            │ 帶 │      六      │喬延健│５之        │93年院保１７６號          │本院卷(二)第頁│
├───┼─────────────┼──┼───────┼───┼───────┼─────────────┼───────┤
│  二  │磁片                      │ 片 │      九      │喬延健│５之        │同號第四頁                │              │
├───┼─────────────┼──┼───────┼───┼───────┼─────────────┼───────┤
│  三  │記憶卡                    │ 片 │      四      │喬延健│５之        │同號第四頁                │              │
├───┼─────────────┼──┼───────┼───┼───────┼─────────────┼───────┤
│  四  │伸縮手紙袋                │ 包 │      一      │喬延健│５之        │同號第四頁                │              │
├───┼─────────────┼──┼───────┼───┼───────┼─────────────┼───────┤
│  五  │作案工具箱                │ 箱 │      一      │喬延健│５之        │同號第四頁                │              │
├───┼─────────────┼──┼───────┼───┼───────┼─────────────┼───────┤
│  六  │砂磨機（大）              │ 台 │      一      │喬延健│５之        │同號第四頁                │              │
├───┼─────────────┼──┼───────┼───┼───────┼─────────────┼───────┤
│  七  │砂磨機（小）              │ 支 │      一      │喬延健│５之        │同號第四頁                │              │
├───┼─────────────┼──┼───────┼───┼───────┼─────────────┼───────┤
│  八  │電鑽工具                  │ 台 │      二      │喬延健│５之及５之│同號第四頁                │              │
├───┼─────────────┼──┼───────┼───┼───────┼─────────────┼───────┤
│  九  │行動電話、易付卡          │ 支 │      一      │喬延健│５之        │同號第四頁                │              │
├───┼─────────────┼──┼───────┼───┼───────┼─────────────┼───────┤
│  十  │皮夾                      │ 只 │      一      │喬延健│５之        │同號第四頁                │              │
├───┼─────────────┼──┼───────┼───┼───────┼─────────────┼───────┤
│ 十一 │掌中精靈電話              │ 支 │      一      │乙Ｔ○│５之        │同號第五頁                │              │
├───┼─────────────┼──┼───────┼───┼───────┼─────────────┼───────┤
│ 十二 │作案用電線電池            │ 袋 │      一      │喬延健│５之        │同號第五頁                │              │
├───┼─────────────┼──┼───────┼───┼───────┼─────────────┼───────┤
│ 十三 │高頻自動充電器            │ 台 │      一      │喬延健│５之        │同號第五頁                │本院卷(二)P175│
├───┼─────────────┼──┼───────┼───┼───────┼─────────────┼───────┤
│ 十四 │作案用手套                │ 捆 │      一      │喬延健│５之        │同號第五頁                │              │
├───┼─────────────┼──┼───────┼───┼───────┼─────────────┼───────┤
│ 十五 │側錄用電子儀器、零件      │ 盒 │      一      │喬延健│５之        │同號第五頁                │              │
├───┼─────────────┼──┼───────┼───┼───────┼─────────────┼───────┤
│ 十六 │作業用工具                │ 盒 │      一      │喬延健│５之        │同號第五頁                │              │
├───┼─────────────┼──┼───────┼───┼───────┼─────────────┼───────┤
│ 十七 │製作側錄器、針孔工具      │ 盒 │      一      │喬延健│５之        │同號第五頁                │              │
├───┼─────────────┼──┼───────┼───┼───────┼─────────────┼───────┤
│ 十八 │安裝側錄器、錄孔工具      │ 捆 │      一      │喬延健│５之        │同號第五頁                │              │
├───┼─────────────┼──┼───────┼───┼───────┼─────────────┼───────┤
│ 十九 │頂極雙卡                  │ 片 │      二      │喬延健│５之        │同號第五頁                │              │
├───┼─────────────┼──┼───────┼───┼───────┼─────────────┼───────┤
│ 二十 │雜物工具                  │ 盒 │      一      │喬延健│５之        │同號第五頁                │              │
└───┴─────────────┴──┴───────┴───┴───────┴─────────────┴───────┘
┌────────────────────────────────┬─────────────────────────────┐
│附表六：刑事警察局搜索扣押清單                                  │九二年偵字第一九九九三號卷第一五七頁起                  │
├───┬─────────────┬──┬───────────┴─────────────────────────────┤
│時  間│九十二年十一月七日十五時  │地點│○○縣○○市○○路一八四巷十弄八號四樓之四                                        │
├───┼─────────────┼──┼───────┬───┬───────┬─────────────┬───────┤
│編  號│    扣    押    物    品  │單位│    數  量    │所有人│證  物  索  引│  院       保       號    │備         註 │
├───┼─────────────┼──┼───────┼───┼───────┼─────────────┼───────┤
│  一  │ＮＯＫＩＡ手機            │ 支 │      三      │ｎ○○│６之        │93年院保１７６號          │本院卷(二)第頁│
├───┼─────────────┼──┼───────┼───┼───────┼─────────────┼───────┤
│  二  │身分證影本                │ 張 │      八      │ｎ○○│６之        │同號第二頁                │              │
├───┼─────────────┼──┼───────┼───┼───────┼─────────────┼───────┤
│  三  │筆記本                    │ 本 │      二      │乙Ｔ○│６之        │同號第三頁                │              │
├───┼─────────────┼──┼───────┼───┼───────┼─────────────┼───────┤
│  四  │喬延健汽車保險單          │ 張 │      一      │乙Ｔ○│６之        │同號第三頁                │              │
├───┼─────────────┼──┼───────┼───┼───────┼─────────────┼───────┤
│  五  │ＳＩＭ卡                  │ 個 │      四      │乙Ｔ○│６之        │同號第三頁                │              │
├───┼─────────────┼──┼───────┼───┼───────┼─────────────┼───────┤
│  六  │手機                      │ 支 │      六      │乙Ｔ○│６之        │同號第三頁                │              │
├───┼─────────────┼──┼───────┼───┼───────┼─────────────┼───────┤
│  七  │新臺幣                    │ 元 │十一萬五千三百│乙Ｔ○│              │                          │              │
├───┼─────────────┼──┼───────┼───┼───────┼─────────────┼───────┤
│  八  │手機                      │ 支 │      三      │楊志明│６之        │同號第六頁                │              │
├───┼─────────────┼──┼───────┼───┼───────┼─────────────┼───────┤
│  九  │手套                      │ 付 │      六      │楊志明│６之        │同號第六頁                │              │
├───┼─────────────┼──┼───────┼───┼───────┼─────────────┼───────┤
│  十  │帽子                      │ 頂 │      二      │楊志明│６之        │同號第六頁                │              │
├───┼─────────────┼──┼───────┼───┼───────┼─────────────┼───────┤
│ 十一 │工具箱                    │ 箱 │      一      │楊志明│６之        │同號第六頁                │              │
├───┼─────────────┼──┼───────┼───┼───────┼─────────────┼───────┤
│ 十二 │名片                      │ 張 │      五      │乙Ｔ○│６之        │同號第三頁                │              │
└───┴─────────────┴──┴───────┴───┴───────┴─────────────┴───────┘
┌──────────────────────────────────────────────────────────────┐
│附表七：本案被盜領人清冊                                                                                                    │
├───┬────┬──────────┬────────────┬───────┬─────────────────────┤
│編  號│姓    名│帳 戶 遭 盜 領 日 期│  盜    領    時    間  │ 盜領金額(元) │備                                      註│
├───┼────┼──────────┼────────────┼───────┼─────────────────────┤
│  一  │甲Ｅ○  │九二年十月十日      │不詳                    │    ９００００│刑警局卷第１２８頁                      │
├───┼────┼──────────┼────────────┼───────┼─────────────────────┤
│  二  │丙ｚ○  │九二年十月十三日    │13:00                   │  ４００１０６│警一卷７２頁                              │
├───┼────┼──────────┼────────────┼───────┼─────────────────────┤
│  三  │丁ｏ○  │九二年十月十三日    │不詳                    │  １０００３５│警二卷６３頁                              │
├───┼────┼──────────┼────────────┼───────┼─────────────────────┤
│  四  │丁辛○  │九二年十月十日      │不詳                    │  ９９０２７６│警三卷１１５頁                            │
├───┼────┼──────────┼────────────┼───────┼─────────────────────┤
│  五  │丁ｓ○  │九二年十月十日      │不詳                    │    １６０００│警三卷５６頁                              │
├───┼────┼──────────┼────────────┼───────┼─────────────────────┤
│  六  │丙辰○  │九二年十月十三日    │23:10-23:11             │    ４００００│警一卷５４頁                              │
├───┼────┼──────────┼────────────┼───────┼─────────────────────┤
│  七  │甲丙○  │九二年十月十日      │不詳                    │    ４００００│警二卷４３頁                              │
├───┼────┼──────────┼────────────┼───────┼─────────────────────┤
│  八  │乙Ｘ○  │九二年十月十三日    │00:18-00:19             │    ４００００│警三卷９７頁                              │
├───┼────┼──────────┼────────────┼───────┼─────────────────────┤
│  九  │丙癸○  │九二年十月十三日    │02:22-02:33             │  １６５０１８│警一卷３５頁                              │
├───┼────┼──────────┼────────────┼───────┼─────────────────────┤
│  十  │Ｐ○○  │九二年十月十三日    │21:58-10:21             │    ４８００７│警二卷６頁                                │
├───┼────┼──────────┼────────────┼───────┼─────────────────────┤
│ 十一 │乙ｔ○  │九二年十月十三日    │23:36-23:37             │    ４４０００│警一卷４８頁                              │
├───┼────┼──────────┼────────────┼───────┼─────────────────────┤
│ 十二 │Ａ○○  │九二年十月十三日    │01:29-01:31             │    ６７０００│警四卷５３頁                              │
├───┼────┼──────────┼────────────┼───────┼─────────────────────┤
│ 十三 │丙巳○  │九二年十月十三日    │03:20                   │    ２００００│警一卷５７頁                              │
├───┼────┼──────────┼────────────┼───────┼─────────────────────┤
│ 十四 │丁Ｎ○  │九二年十月十三日    │21:10-21:11             │    ３００００│警三卷８２頁                              │
├───┼────┼──────────┼────────────┼───────┼─────────────────────┤
│ 十五 │乙ｄ○  │九二年十月十三日    │03:57                   │    １１０００│警一卷１１１頁                            │
├───┼────┼──────────┼────────────┼───────┼─────────────────────┤
│ 十六 │甲Ｖ○  │九二年十月十三日    │不詳                    │  １５３０１４│警一卷１２０頁                            │
├───┼────┼──────────┼────────────┼───────┼─────────────────────┤
│ 十七 │戊酉○  │九二年十月十三日    │03:26-03:28             │  １０００３５│警三卷７３頁                              │
├───┼────┼──────────┼────────────┼───────┼─────────────────────┤
│ 十八 │丁ｊ○  │九二年十月十一日    │不詳                    │  ２０００４２│警二卷２２頁                              │
├───┼────┼──────────┼────────────┼───────┼─────────────────────┤
│ 十九 │甲Ｇ○  │九二年十月十日      │09:02-23:02             │  １８００３５│警一卷１３９頁                            │
├───┼────┼──────────┼────────────┼───────┼─────────────────────┤
│ 二○ │丁Ｚ○  │九二年十月十三日    │01:32-01:35             │  １００００７│警一卷６８頁                              │
├───┼────┼──────────┼────────────┼───────┼─────────────────────┤
│ 二一 │乙宇○  │九二年十月十日      │00:13-00:16             │  １００００７│警一卷３０頁                              │
├───┼────┼──────────┼────────────┼───────┼─────────────────────┤
│ 二二 │甲ｌ○  │九二年十月十三日    │03:49-03:51             │    ３５０２１│警一卷８０頁                              │
├───┼────┼──────────┼────────────┼───────┼─────────────────────┤
│ 二三 │乙Ｕ○  │九二年十月十日      │06:24                   │   ２０００７ │刑警局卷第１５０頁                      │
├───┼────┼──────────┼────────────┼───────┼─────────────────────┤
│ 二四 │戊戊○  │九二年十月十三日    │不詳                    │    ３４０１４│警二卷１０頁                              │
├───┼────┼──────────┼────────────┼───────┼─────────────────────┤
│ 二五 │丙丑○  │九二年十月十三日    │02:53-23:09             │  ２０００４２│警一卷１４頁                              │
├───┼────┼──────────┼────────────┼───────┼─────────────────────┤
│ 二六 │甲ｂ○  │九二年十月十日      │04:41-04:41             │    ４００１４│警二卷１０７頁                            │
├───┼────┼──────────┼────────────┼───────┼─────────────────────┤
│ 二七 │丁ｅ○  │九二年十月十二日    │不詳                    │  １７４０６３│警一卷１４２頁                            │
├───┼────┼──────────┼────────────┼───────┼─────────────────────┤
│ 二八 │甲ｈ○  │九二年十月十三日    │00:10                   │    ４００１４│警三卷１１１頁                            │
├───┼────┼──────────┼────────────┼───────┼─────────────────────┤
│ 二九 │戊Ｔ○  │九二年十月十三日    │22:43-22:45             │  ４００１０６│警一卷６５頁                              │
├───┼────┼──────────┼────────────┼───────┼─────────────────────┤
│ 三○ │Ｑ○○  │九二年十月十日      │00:32-00:50             │  １０００３５│本院卷(五)第７９頁                      │
├───┼────┼──────────┼────────────┼───────┼─────────────────────┤
│ 三一 │ｄ○○  │九二年十月十三日    │22:54-06:03             │  ２０００７０│警一卷１００頁                            │
├───┼────┼──────────┼────────────┼───────┼─────────────────────┤
│ 三二 │甲ｒ○  │九二年十月十三日    │23:14                   │      ９００７│刑警局卷第１５９頁                      │
├───┼────┼──────────┼────────────┼───────┼─────────────────────┤
│ 三三 │乙ｖ    │九二年十月十三日    │03:29-03:31             │  １０００３５│警四卷５０頁                              │
├───┼────┼──────────┼────────────┼───────┼─────────────────────┤
│ 三四 │辛○○  │九二年十月十日      │22:52-09:22             │  ２０００７０│警四卷２７頁                              │
├───┼────┼──────────┼────────────┼───────┼─────────────────────┤
│ 三五 │丁宇○  │九二年十月十日      │20:12-05:55             │  ４０００８９│警三卷２３頁                              │
├───┼────┼──────────┼────────────┼───────┼─────────────────────┤
│ 三六 │丙ｘ○  │九二年十月十三日    │不詳                    │  １０００３５│警一卷５１頁                              │
├───┼────┼──────────┼────────────┼───────┼─────────────────────┤
│ 三七 │乙Ｍ○  │九二年十月十四日    │03:12-03:14             │    ５３０２１│警三卷１３８頁                            │
├───┼────┼──────────┼────────────┼───────┼─────────────────────┤
│ 三八 │丁Ｈ○  │九二年十月十三日    │23:30-21:41             │  １０００３５│警三卷１１頁                              │
├───┼────┼──────────┼────────────┼───────┼─────────────────────┤
│ 三九 │戊甲○  │九二年十月十日      │01:54-09:03             │    ４００１４│刑警局卷第１６６頁                      │
├───┼────┼──────────┼────────────┼───────┼─────────────────────┤
│ 四○ │ｇ○○  │九二年十月十日      │03:40-03:42             │  １０００３５│刑警局卷第１６７頁                      │
├───┼────┼──────────┼────────────┼───────┼─────────────────────┤
│ 四一 │丙Ｔ○  │九二年十月十二日    │03:50-03:53             │  １０００３５│警二卷２９頁                              │
├───┼────┼──────────┼────────────┼───────┼─────────────────────┤
│ 四二 │甲巳○  │九二年十月九日      │20:56-21:20             │    ７７００７│警三卷１０９頁                            │
├───┼────┼──────────┼────────────┼───────┼─────────────────────┤
│ 四三 │丙ｓ○  │九二年十月十二日    │23:33                   │    ２８０１４│警一卷１０５頁                            │
├───┼────┼──────────┼────────────┼───────┼─────────────────────┤
│ 四四 │乙ｕ    │九二年十月十三日    │03:32-03:34             │  １０００３５│警三卷５０頁                              │
├───┼────┼──────────┼────────────┼───────┼─────────────────────┤
│ 四五 │甲Ａ○  │九二年十月十三日    │00:03-00:05             │    ８００２８│警三卷８８頁                              │
├───┼────┼──────────┼────────────┼───────┼─────────────────────┤
│ 四六 │丁午○  │九二年十月十三日    │22:16                   │    １１０００│警一卷１２頁                              │
├───┼────┼──────────┼────────────┼───────┼─────────────────────┤
│ 四七 │ｈ○○  │九二年十月十三日    │23:44-23:57             │  １００００７│警三卷４３頁                              │
├───┼────┼──────────┼────────────┼───────┼─────────────────────┤
│ 四八 │ｖ○○  │九二年十月十三日    │23:51-23:53             │    ６９０２８│警二卷３頁                                │
├───┼────┼──────────┼────────────┼───────┼─────────────────────┤
│ 四九 │丙ｂ○  │九二年十月十三日    │23:57-23:48             │    ９４０４２│警四卷１３頁                              │
├───┼────┼──────────┼────────────┼───────┼─────────────────────┤
│ 五○ │巳○○  │九二年十月十三日    │不詳                    │  １０００３５│警三卷８５頁                              │
├───┼────┼──────────┼────────────┼───────┼─────────────────────┤
│ 五一 │丁子○  │九二年十月十三日    │03:49                   │    １８００７│警一卷８４頁                              │
├───┼────┼──────────┼────────────┼───────┼─────────────────────┤
│ 五二 │丙ｌ○  │九二年十月十三日    │01:51-01:55             │  １０００３５│警二卷１００頁                            │
├───┼────┼──────────┼────────────┼───────┼─────────────────────┤
│ 五三 │辰○○  │九二年十月十三日    │22:31-22:33             │    ３５０１４│警三卷１８頁                              │
├───┼────┼──────────┼────────────┼───────┼─────────────────────┤
│ 五四 │乙Ａ○  │九二年十月十三日    │20:55-21:20             │    ８０００７│警四卷３頁                                │
├───┼────┼──────────┼────────────┼───────┼─────────────────────┤
│ 五五 │Ｈ○○○│九二年十月十三日    │00:40-00:40             │    ４００１４│警三卷６４頁                              │
├───┼────┼──────────┼────────────┼───────┼─────────────────────┤
│ 五六 │戊乙○  │九二年十月十日      │02:01-04:51             │    ４００２１│警三卷１４４頁                            │
├───┼────┼──────────┼────────────┼───────┼─────────────────────┤
│ 五七 │乙Ｓ○  │九二年十月十日      │02:21-02:20             │    ３００１４│本院卷(五)第７９頁                      │
├───┼────┼──────────┼────────────┼───────┼─────────────────────┤
│ 五八 │ｕ○○  │九二年十月十日      │04:32-04:33             │    ５５０２８│本院卷(五)第６９頁                      │
├───┼────┼──────────┼────────────┼───────┼─────────────────────┤
│ 五九 │戊庚○○│九二年十月十三日    │22:35-22:39             │    ８８０３５│警三卷１４８頁                            │
├───┼────┼──────────┼────────────┼───────┼─────────────────────┤
│ 六○ │乙Ｊ○  │九二年十月十三日    │02:00-02:03             │    ８５０３５│警一卷１２５頁                            │
├───┼────┼──────────┼────────────┼───────┼─────────────────────┤
│ 六一 │乙Ｂ○  │九二年十月十三日    │04:28-04:29             │    ６００２１│警三卷９１頁                              │
├───┼────┼──────────┼────────────┼───────┼─────────────────────┤
│ 六二 │戊Ｃ○  │九二年十月十三日    │不詳                    │    ８２０３５│警三卷１２７頁                            │
├───┼────┼──────────┼────────────┼───────┼─────────────────────┤
│ 六三 │乙ｘ    │九二年十月十日      │23:24-04:02             │  ２０００７０│警三卷４６頁                              │
├───┼────┼──────────┼────────────┼───────┼─────────────────────┤
│ 六四 │丙ｃ○  │九二年十月十日      │01:08-01:08             │    ５３０２１│警三卷３０頁                              │
├───┼────┼──────────┼────────────┼───────┼─────────────────────┤
│ 六五 │丙甲○  │九二年十月十三日    │11:14-22:16             │    ２２０１４│警四卷１６頁                              │
├───┼────┼──────────┼────────────┼───────┼─────────────────────┤
│ 六六 │丁ｕ○  │九二年十月十三日    │01:33-01:54             │    ７５０２８│警四卷６８頁                              │
├───┼────┼──────────┼────────────┼───────┼─────────────────────┤
│ 六七 │ｒ○○  │九二年十月十日      │22:19-22:22             │  １０００３５│本院卷(五)第７０頁                      │
├───┼────┼──────────┼────────────┼───────┼─────────────────────┤
│ 六八 │戊Ｘ○  │九二年十月十三日    │21:53                   │    ２０００７│警一卷１３６頁                            │
├───┼────┼──────────┼────────────┼───────┼─────────────────────┤
│ 六九 │蘇廣忠  │九二年十月十日      │17:08-17:10             │    ４４０２８│警三卷４０頁                              │
├───┼────┼──────────┼────────────┼───────┼─────────────────────┤
│ 七○ │乙ｑ○  │九二年十月十三日    │不詳                    │    ４００１４│警三卷１１９頁                            │
├───┼────┼──────────┼────────────┼───────┼─────────────────────┤
│ 七一 │甲Ｌ○  │九二年十月十三日    │不詳                    │    ２８０２１│警三卷１２３頁                            │
├───┼────┼──────────┼────────────┼───────┼─────────────────────┤
│ 七二 │丁亥○  │九二年十月十日      │22:28                   │    ３６０１４│刑警局卷第２００頁                      │
├───┼────┼──────────┼────────────┼───────┼─────────────────────┤
│ 七三 │乙Ｌ○  │九二年十月十三日    │不詳                    │    ２６０１４│警三卷８頁                                │
├───┼────┼──────────┼────────────┼───────┼─────────────────────┤
│ 七四 │乙子○  │九二年十月十三日    │21:03-21:06             │    ８２０３５│警一卷８９頁                              │
├───┼────┼──────────┼────────────┼───────┼─────────────────────┤
│ 七五 │朱浩淵  │九二年十月十三日    │10:21-23:17             │  １０３０４２│警四卷２３頁                              │
├───┼────┼──────────┼────────────┼───────┼─────────────────────┤
│ 七六 │乙未○  │九二年十月十三日    │06:26-06:27             │    ３２０１４│警一卷１２９頁                            │
├───┼────┼──────────┼────────────┼───────┼─────────────────────┤
│ 七七 │甲ｋ○  │九二年十月十日      │08:29-23:03             │  ２０００７０│警三卷１４６頁                            │
├───┼────┼──────────┼────────────┼───────┼─────────────────────┤
│ 七八 │丁己○  │九二年十月十三日    │22:35-22:36             │    ６００２１│警三卷７１頁                              │
├───┼────┼──────────┼────────────┼───────┼─────────────────────┤
│ 七九 │乙ｂ○  │九二年十月十三日    │22:55-22:56             │    ３７０１４│警四卷７５頁                              │
├───┼────┼──────────┼────────────┼───────┼─────────────────────┤
│ 八○ │甲地○  │九二年十月十三日    │01:30-01:40             │  １０００００│警四卷５７頁                              │
├───┼────┼──────────┼────────────┼───────┼─────────────────────┤
│ 八一 │丁丑○  │九二年十月十三日    │00:38-00:49             │    ８９０３５│警四卷９５頁                              │
├───┼────┼──────────┼────────────┼───────┼─────────────────────┤
│ 八二 │甲Ｋ○  │九二年十月十日      │00:02:16:40             │  １３７０４９│刑警局卷第２０９頁                      │
├───┼────┼──────────┼────────────┼───────┼─────────────────────┤
│ 八三 │Ｖ○○  │九二年十月十三日    │01:21-01:25             │  １０００３５│本院卷(三)第１２６頁                      │
├───┼────┼──────────┼────────────┼───────┼─────────────────────┤
│ 八四 │戊Ｌ○  │九二年十月十三日    │00:13-17:06             │    ２３０１４│刑警局卷第２１１頁                      │
├───┼────┼──────────┼────────────┼───────┼─────────────────────┤
│ 八五 │丁玄○  │九二年十月十日      │02:08                   │      ６００７│刑警局卷第２１２頁                      │
├───┼────┼──────────┼────────────┼───────┼─────────────────────┤
│ 八六 │ｚ○○  │九二年十月十三日    │不詳                    │    ２０００７│本院卷(四)第３２１頁                    │
├───┼────┼──────────┼────────────┼───────┼─────────────────────┤
│ 八七 │甲Ｂ○  │九二年十月十三日    │不詳                    │  ２１００８４│警一卷１３２頁                            │
├───┼────┼──────────┼────────────┼───────┼─────────────────────┤
│ 八八 │楊玲瑞  │九二年十月十三日    │不詳                    │  １０００３５│刑警局卷第２１５頁                      │
├───┼────┼──────────┼────────────┼───────┼─────────────────────┤
│ 八九 │戊Ｎ○  │九二年十月十三日    │不詳                    │  １１００５６│警一卷４２頁                              │
├───┼────┼──────────┼────────────┼───────┼─────────────────────┤
│ 九○ │乙Ｇ○  │九二年十月十日      │03:04-06:18             │  １０００１４│本院卷(三)第６５頁                        │
├───┼────┼──────────┼────────────┼───────┼─────────────────────┤
│ 九一 │蔡麗甘  │九二年十月十日      │不詳                    │    １００００│刑警局卷第２１８頁                      │
├───┼────┼──────────┼────────────┼───────┼─────────────────────┤
│ 九二 │丙Ｉ○  │九二年十月十日      │不詳                    │      ６００７│刑警局卷第２１９頁                      │
├───┼────┼──────────┼────────────┼───────┼─────────────────────┤
│ 九三 │丁Ｄ○  │九二年十月十日      │不詳                    │    ３５０００│刑警局卷第２２０頁                      │
├───┼────┼──────────┼────────────┼───────┼─────────────────────┤
│ 九四 │ａ○○  │九二年十月十三日    │不詳                    │    １０００７│警三卷６１頁                              │
├───┼────┼──────────┼────────────┼───────┼─────────────────────┤
│ 九五 │甲Ｒ○  │九二年十月十三日    │不詳                    │  １０００３５│警四卷２０頁                              │
├───┼────┼──────────┼────────────┼───────┼─────────────────────┤
│ 九六 │丙Ｏ○  │九二年十月十三日    │不詳                    │    １３０１４│警四卷１２６頁                            │
├───┼────┼──────────┼────────────┼───────┼─────────────────────┤
│ 九七 │甲Ｉ○  │九二年十月十三日    │不詳                    │      ３０００│刑警局卷第２２４頁                      │
├───┼────┼──────────┼────────────┼───────┼─────────────────────┤
│ 九八 │甲ｑ○  │九二年十月十三日    │不詳                    │    ４７０２１│刑警局卷第２２４頁                      │
├───┼────┼──────────┼────────────┼───────┼─────────────────────┤
│ 九九 │丙Ｌ○  │九二年十月十日      │不詳                    │    ６００２１│刑警局卷第２２５頁                      │
├───┼────┼──────────┼────────────┼───────┼─────────────────────┤
│一○○│乙Ｈ○  │九二年十月十日      │不詳                    │    ２２０１４│刑警局卷第２２６頁                      │
├───┼────┼──────────┼────────────┼───────┼─────────────────────┤
│一○一│丁ｈ○  │九二年十月十日      │不詳                    │  １０００００│刑警局卷第２２７頁                      │
├───┼────┼──────────┼────────────┼───────┼─────────────────────┤
│一○二│丙酉○  │九二年十月十日      │不詳                    │    ３７０２１│刑警局卷第２２８頁                      │
├───┼────┼──────────┼────────────┼───────┼─────────────────────┤
│一○三│乙Ｉ○  │九二年十月十日      │不詳                    │  １９００５３│刑警局卷第２３０頁                      │
├───┼────┼──────────┼────────────┼───────┼─────────────────────┤
│一○四│丁ｌ○  │九二年十月十三日    │不詳                    │  ２２２０８８│刑警局卷第２３２頁                      │
├───┼────┼──────────┼────────────┼───────┼─────────────────────┤
│一○五│丙Ｆ○  │九二年十月十日      │不詳                    │  １０００３５│刑警局卷第２３３頁                      │
├───┼────┼──────────┼────────────┼───────┼─────────────────────┤
│一○六│丁Ｉ○  │九二年十月十日      │不詳                    │  １９００００│警二卷１３９頁                            │
├───┼────┼──────────┼────────────┼───────┼─────────────────────┤
│一○七│丁ｐ○  │九二年十月十四日    │04:30                   │      ３００７│警五卷１５頁                              │
├───┼────┼──────────┼────────────┼───────┼─────────────────────┤
│一○八│乙ｋ○  │九二年十月十日      │04:56                   │    ２０００７│刑警局卷第２３６頁                      │
├───┼────┼──────────┼────────────┼───────┼─────────────────────┤
│一○九│丙○○  │九二年十月十日      │不詳                    │  １０００３５│刑警局卷第２３７頁                      │
├───┼────┼──────────┼────────────┼───────┼─────────────────────┤
│一一○│丁○○○│九二年十月十日      │不詳                    │    ２０００７│警二卷４８頁                              │
├───┼────┼──────────┼────────────┼───────┼─────────────────────┤
│一一一│丙乙○  │九二年十月十二日    │不詳                    │  １０００３５│刑警局卷第２３８頁                      │
├───┼────┼──────────┼────────────┼───────┼─────────────────────┤
│一一二│楊篟珊  │九二年十月十三日    │08:45                   │      ５００７│警二卷９２頁                              │
├───┼────┼──────────┼────────────┼───────┼─────────────────────┤
│一一三│戊辰○  │九二年十月十日      │16:11                   │    ２００００│警二卷５８頁                              │
├───┼────┼──────────┼────────────┼───────┼─────────────────────┤
│一一四│丁卯○  │九二年十月十四日    │不詳                    │    ２０００７│刑警局卷第２４２頁                      │
├───┼────┼──────────┼────────────┼───────┼─────────────────────┤
│一一五│Ｅ○○  │九二年十月十日      │不詳                    │  １０００３５│刑警局卷第２４３頁                      │
├───┼────┼──────────┼────────────┼───────┼─────────────────────┤
│一一六│ｋ○○  │九二年十月十日      │不詳                    │  １０００３５│刑警局卷第２４４頁                      │
├───┼────┼──────────┼────────────┼───────┼─────────────────────┤
│一一七│乙天○  │九二年十月十三日    │不詳                    │  １０００３５│刑警局卷第２４６頁                      │
├───┼────┼──────────┼────────────┼───────┼─────────────────────┤
│一一八│乙ｗ    │九二年十月十三日    │不詳                    │  ２５７０７７│刑警局卷第２４６頁                      │
├───┼────┼──────────┼────────────┼───────┼─────────────────────┤
│一一九│丁ｇ○  │九二年十月十三日    │不詳                    │0000000│刑警局卷第２４８頁                      │
├───┼────┼──────────┼────────────┼───────┼─────────────────────┤
│一二○│戊Ｂ○  │九二年十月九日      │21:00                   │    ４００００│刑警局卷第２４９頁                      │
├───┼────┼──────────┼────────────┼───────┼─────────────────────┤
│一二一│戊Ｉ○  │九二年十月九日      │22:05                   │    ５００２１│警六卷９３頁                              │
├───┼────┼──────────┼────────────┼───────┼─────────────────────┤
│一二二│戊Ｊ○  │九二年十月十三日    │不詳                    │    １９０１４│警二卷９６頁                              │
├───┼────┼──────────┼────────────┼───────┼─────────────────────┤
│一二三│未○○  │九二年十月十四日    │不詳                    │      ９００７│刑警局卷第２５３頁                      │
├───┼────┼──────────┼────────────┼───────┼─────────────────────┤
│一二四│戊Ｆ○  │九二年十月十四日    │不詳                    │    １０００７│警三卷９４頁                              │
├───┼────┼──────────┼────────────┼───────┼─────────────────────┤
│一二五│乙ｉ○  │九二年十月十二日    │不詳                    │    ２５０１４│刑警局卷第２５６頁                      │
├───┼────┼──────────┼────────────┼───────┼─────────────────────┤
│一二六│甲ｅ○  │九二年十月十日      │不詳                    │  ２２００１８│警三卷７７頁                              │
├───┼────┼──────────┼────────────┼───────┼─────────────────────┤
│一二七│乙ｒ○  │九二年十月十日      │不詳                    │    ４３０００│警三卷１４頁                              │
├───┼────┼──────────┼────────────┼───────┼─────────────────────┤
│一二八│己○    │九二年十月九日      │23:00                   │    ３４０１４│刑警局卷第２５９頁                      │
├───┼────┼──────────┼────────────┼───────┼─────────────────────┤
│一二九│天○○  │九二年十月十日      │不詳                    │  １０００３５│刑警局卷第２６０頁                      │
├───┼────┼──────────┼────────────┼───────┼─────────────────────┤
│一三○│甲甲○  │九二年十月十日      │不詳                    │  １９２０７０│刑警局卷第２６１頁                      │
├───┼────┼──────────┼────────────┼───────┼─────────────────────┤
│一三一│乙玄○  │九二年十月十三日    │不詳                    │    ９００３５│刑警局卷第２６２頁                      │
├───┼────┼──────────┼────────────┼───────┼─────────────────────┤
│一三二│乙ａ○  │九二年十月十日      │不詳                    │  ２０００７０│刑警局卷第２６３頁                      │
├───┼────┼──────────┼────────────┼───────┼─────────────────────┤
│一三三│乙ｙ○  │九二年十月十日      │不詳                    │      ５００７│刑警局卷第２６４頁                      │
├───┼────┼──────────┼────────────┼───────┼─────────────────────┤
│一三四│丙己○  │九二年十月十四日    │不詳                    │  １０００３５│刑警局卷第２６５頁                      │
├───┼────┼──────────┼────────────┼───────┼─────────────────────┤
│一三五│丙寅○  │九二年十月十日      │不詳                    │    ４００１４│刑警局卷第２６６頁                      │
├───┼────┼──────────┼────────────┼───────┼─────────────────────┤
│一三六│丙未○  │九二年十月十二日    │07:30                   │  ５１０１２４│刑警局卷第２６７頁                      │
├───┼────┼──────────┼────────────┼───────┼─────────────────────┤
│一三七│丙天○  │九二年十月十日      │不詳                    │  １６００３５│刑警局卷第２６８頁                      │
├───┼────┼──────────┼────────────┼───────┼─────────────────────┤
│一三八│丁寅○  │九二年十月十日      │03:00                   │    ７９０２８│刑警局卷第２７０頁                      │
├───┼────┼──────────┼────────────┼───────┼─────────────────────┤
│一三九│丁天○  │九二年十月九日      │23:27                   │  １０００３５│刑警局卷第２７１頁                      │
├───┼────┼──────────┼────────────┼───────┼─────────────────────┤
│一四○│戊辛○  │九二年十月十日      │02:00                   │      ８０１４│刑警局卷第２７２頁                      │
├───┼────┼──────────┼────────────┼───────┼─────────────────────┤
│一四一│戊癸○  │九二年十月十三日    │不詳                    │  １０００３５│刑警局卷第２７３頁                      │
├───┼────┼──────────┼────────────┼───────┼─────────────────────┤
│一四二│戊亥○  │九二年十月十三日    │13:00                   │    ４００１４│刑警局卷第２７４頁                      │
├───┼────┼──────────┼────────────┼───────┼─────────────────────┤
│一四三│戊Ｇ○  │九二年十月十日      │不詳                    │    ６３０２８│刑警局卷第２４６頁                      │
├───┼────┼──────────┼────────────┼───────┼─────────────────────┤
│一四四│甲子○  │九二年十月九日      │23:18-01:13             │  １１５０４９│警六卷４４頁                              │
├───┼────┼──────────┼────────────┼───────┼─────────────────────┤
│一四五│甲辛○  │九二年十月十日      │不詳                    │    １５０１４│刑警局卷第２７７頁                      │
├───┼────┼──────────┼────────────┼───────┼─────────────────────┤
│一四六│ｘ○○  │九二年十月十日      │不詳                    │    ３５０１４│刑警局卷第２７８頁                      │
├───┼────┼──────────┼────────────┼───────┼─────────────────────┤
│一四七│丁Ｇ○  │九二年十月十日      │不詳                    │    ２６０１４│刑警局卷第２７９頁                      │
├───┼────┼──────────┼────────────┼───────┼─────────────────────┤
│一四八│ｌ○○  │九二年十月十三日    │不詳                    │  １５５０５６│刑四卷第１３５頁                          │
├───┼────┼──────────┼────────────┼───────┼─────────────────────┤
│一四九│丙ｍ○  │九二年十月十三日    │不詳                    │  １０００３５│警一卷９７頁                              │
├───┼────┼──────────┼────────────┼───────┼─────────────────────┤
│一五○│丁ｗ○  │九二年十月十日      │不詳                    │    ２００００│警二卷９頁                                │
├───┼────┼──────────┼────────────┼───────┼─────────────────────┤
│一五一│黃健通  │九二年十月十三日    │不詳                    │    ４８０２１│刑警局卷第２８４頁                      │
├───┼────┼──────────┼────────────┼───────┼─────────────────────┤
│一五二│王靜雲  │九二年十月十日      │不詳                    │    ４３０００│刑警局卷第２８５頁                      │
├───┼────┼──────────┼────────────┼───────┼─────────────────────┤
│一五三│甲ｍ○  │九二年十月十三日    │不詳                    │    ２０００７│刑警局卷第２８６頁                      │
├───┼────┼──────────┼────────────┼───────┼─────────────────────┤
│一五四│Ｏ○○  │九二年十月十日      │不詳                    │    ３４０００│刑警局卷第２８７頁                      │
├───┼────┼──────────┼────────────┼───────┼─────────────────────┤
│一五五│戊黃○  │九二年十月十三日    │不詳                    │      ８００７│警一卷９頁                                │
├───┼────┼──────────┼────────────┼───────┼─────────────────────┤
│一五六│丙丁○  │九二年十月十三日    │不詳                    │    ６００００│刑警局卷第２８９頁                      │
├───┼────┼──────────┼────────────┼───────┼─────────────────────┤
│一五七│ｊ○○  │九二年十月十日      │不詳                    │    １００３５│刑警局卷第２９０頁                      │
├───┼────┼──────────┼────────────┼───────┼─────────────────────┤
│一五八│乙酉○  │九二年十月十日      │不詳                    │    ７７０２８│刑警局卷第２９３頁                      │
├───┼────┼──────────┼────────────┼───────┼─────────────────────┤
│一五九│甲ｇ○  │九二年十月十三日    │不詳                    │    ６００２１│警四卷７１頁                              │
├───┼────┼──────────┼────────────┼───────┼─────────────────────┤
│一六○│江賢棟  │九二年十月十三日    │04:46-22:37             │  ８９０２１２│警二卷２５頁                              │
├───┼────┼──────────┼────────────┼───────┼─────────────────────┤
│一六一│丁ｄ○  │九二年十月十三日    │不詳                    │    ７５０３５│警一卷６０頁                              │
├───┼────┼──────────┼────────────┼───────┼─────────────────────┤
│一六二│李志誠  │九二年十月十三日    │不詳                    │  ２０００５３│警四卷７頁                                │
├───┼────┼──────────┼────────────┼───────┼─────────────────────┤
│一六三│甲ａ○  │九二年十月十三日    │不詳                    │    ４４０２１│警一卷７４頁                              │
├───┼────┼──────────┼────────────┼───────┼─────────────────────┤
│一六四│玄○○  │九二年十月十三日    │不詳                    │  １６８０３９│刑警局卷第２９９頁                      │
├───┼────┼──────────┼────────────┼───────┼─────────────────────┤
│一六五│甲辰○  │九二年十月十日      │不詳                    │    ４００１４│刑警局卷第３００頁                      │
├───┼────┼──────────┼────────────┼───────┼─────────────────────┤
│一六六│丙Ｑ○  │九二年十月十一日    │20:24                   │    ８００２８│本院卷(四)第３２４頁                    │
├───┼────┼──────────┼────────────┼───────┼─────────────────────┤
│一六七│丙Ｗ○  │九二年十月十三日    │17:10                   │  ２０００２５│警一卷７８頁                              │
├───┼────┼──────────┼────────────┼───────┼─────────────────────┤
│一六八│丙申○  │九二年十月十三日    │10:00                   │    １９００７│刑警局卷第３０１頁                      │
├───┼────┼──────────┼────────────┼───────┼─────────────────────┤
│一六九│丁丙○  │九二年十月十三日    │不詳                    │  １０００４２│警五卷９１頁                              │
├───┼────┼──────────┼────────────┼───────┼─────────────────────┤
│一七○│甲Ｐ○  │九二年十月十日      │17:00                   │  １２００２１│刑警局卷第３０５頁                      │
├───┼────┼──────────┼────────────┼───────┼─────────────────────┤
│一七一│丑○○  │九二年十月十三日    │不詳                    │  １０００３５│警一卷３３頁                              │
├───┼────┼──────────┼────────────┼───────┼─────────────────────┤
│一七二│戊己○  │九二年十月十三日    │不詳                    │    ２５０１４│警五卷４０頁                              │
├───┼────┼──────────┼────────────┼───────┼─────────────────────┤
│一七三│林俊佑  │九二年十月十三日    │不詳                    │      ７０００│警四卷９０頁                              │
├───┼────┼──────────┼────────────┼───────┼─────────────────────┤
│一七四│ｙ○○  │九二年十月十二日    │12:00                   │    ２００００│刑警局卷第３１０頁                      │
├───┼────┼──────────┼────────────┼───────┼─────────────────────┤
│一七五│陳思潁  │九二年十月十日      │不詳                    │      ２０００│刑警局卷第３１２頁                      │
├───┼────┼──────────┼────────────┼───────┼─────────────────────┤
│一七六│林貞君  │九二年十月十三日    │不詳                    │  １８００６３│警一卷２０頁                              │
├───┼────┼──────────┼────────────┼───────┼─────────────────────┤
│一七七│甲Ｊ○○│九二年十月九日      │23:00                   │    ７９０２８│刑警局卷第３１４頁                      │
├───┼────┼──────────┼────────────┼───────┼─────────────────────┤
│一七八│甲庚○  │九二年十月十日      │04:04                   │    ２００００│刑警局卷第３５９頁                      │
├───┼────┼──────────┼────────────┼───────┼─────────────────────┤
│一七九│乙ｌ○  │九二年十月十日      │05:41                   │  １０００００│刑警局卷第３２７頁                      │
├───┼────┼──────────┼────────────┼───────┼─────────────────────┤
│一八○│丙黃○  │九二年十月十日      │03:45                   │    １５０００│刑警局卷第３６１頁                      │
├───┼────┼──────────┼────────────┼───────┼─────────────────────┤
│一八一│甲ｉ○  │九二年十月九日      │22:58                   │  ３０００００│刑警局卷第３８３頁                      │
├───┼────┼──────────┼────────────┼───────┼─────────────────────┤
│一八二│乙戊○  │九二年十月十一日    │01:09                   │    １００００│刑警局卷第３３８頁                      │
├───┼────┼──────────┼────────────┼───────┼─────────────────────┤
│一八三│丁乙○  │九二年十月十日      │02:24                   │    １５０００│警六卷８３頁                              │
├───┼────┼──────────┼────────────┼───────┼─────────────────────┤
│一八四│丙Ｐ○  │九二年十月十一日    │01:09                   │    ２５０００│警六卷１１頁                              │
├───┼────┼──────────┼────────────┼───────┼─────────────────────┤
│一八五│戊Ｄ○  │九二年十月十日      │21:01                   │    ２０００７│警三卷１０３頁                            │
├───┼────┼──────────┼────────────┼───────┼─────────────────────┤
│一八六│戌○○○│九二年十月十日      │01:29                   │  １０００２８│本院卷(五)第３２５頁                    │
├───┼────┼──────────┼────────────┼───────┼─────────────────────┤
│一八七│丙ｑ○  │九二年十月十日      │02:38                   │    ２８０１４│刑警局卷第３２３頁                      │
├───┼────┼──────────┼────────────┼───────┼─────────────────────┤
│一八八│丙ｒ○  │九二年十月十一日    │01:06                   │    ３００１４│刑警局卷第３２４頁                      │
├───┼────┼──────────┼────────────┼───────┼─────────────────────┤
│一八九│丙地○  │九二年十月十二日    │00:38                   │      ８００７│刑警局卷第３２５頁                      │
├───┼────┼──────────┼────────────┼───────┼─────────────────────┤
│一九○│乙宙○  │九二年十月十二日    │01:55                   │    ９７０３５│刑警局卷第３７８頁                      │
├───┼────┼──────────┼────────────┼───────┼─────────────────────┤
│一九一│甲ｚ○  │九二年十月九日      │23:19                   │  １０００００│本院卷(三)第８３頁                        │
├───┼────┼──────────┼────────────┼───────┼─────────────────────┤
│一九二│丁Ｏ○  │九二年十月九日      │21:22                   │  ２０００１８│警六卷２６頁                              │
├───┼────┼──────────┼────────────┼───────┼─────────────────────┤
│一九三│丁Ｙ○  │九二年十月九日      │22:50                   │    ３００１４│本院卷(五)第３２５頁                    │
├───┼────┼──────────┼────────────┼───────┼─────────────────────┤
│一九四│丙Ｃ○  │九二年十月九日      │21:22                   │    ７７０２８│刑警局卷第３４２頁                      │
├───┼────┼──────────┼────────────┼───────┼─────────────────────┤
│一九五│乙Ｖ○  │九二年十月十日      │04:04                   │    ２００００│刑警局卷第３４３頁                      │
├───┼────┼──────────┼────────────┼───────┼─────────────────────┤
│一九六│丁ｔ○  │九二年十月九日      │21:52                   │    ３９０１４│本院卷(五)第３２６頁                    │
├───┼────┼──────────┼────────────┼───────┼─────────────────────┤
│一九七│乙ｏ○  │九二年十月十一日    │02:32-02:33             │    ９００００│警六卷１５７頁                            │
├───┼────┼──────────┼────────────┼───────┼─────────────────────┤
│一九八│戊Ｈ○  │九二年十月九日      │22:46                   │  ２０００５３│刑警局卷第３６５頁                      │
├───┼────┼──────────┼────────────┼───────┼─────────────────────┤
│一九九│甲ｔ○  │九二年十月十日      │00:03                   │    ２０００７│刑警局卷第３２６頁                      │
├───┼────┼──────────┼────────────┼───────┼─────────────────────┤
│二○○│ｆ○○  │九二年十月十日      │01:57                   │    ３９３１４│本院卷(五)第３２６頁                    │
├───┼────┼──────────┼────────────┼───────┼─────────────────────┤
│二○一│丙午○  │九二年十月十日      │01:57                   │    ２２０００│刑警局卷第３７０頁                      │
├───┼────┼──────────┼────────────┼───────┼─────────────────────┤
│二○二│丁ｑ○  │九二年十月九日      │23:34                   │    ４００１４│刑警局卷第３７１頁                      │
├───┼────┼──────────┼────────────┼───────┼─────────────────────┤
│二○三│甲申○  │九二年十月九日      │22:00                   │    ４００１４│刑警局卷第３３２頁                      │
├───┼────┼──────────┼────────────┼───────┼─────────────────────┤
│二○四│甲Ｚ○  │九二年十月九日      │23:15                   │    ２６０００│刑警局卷第３３７頁                      │
├───┼────┼──────────┼────────────┼───────┼─────────────────────┤
│二○五│丁ｉ○  │九二年十月十一日    │23:15                   │    １７０００│本院卷(五)第３２６頁                    │
├───┼────┼──────────┼────────────┼───────┼─────────────────────┤
│二○六│劉文仁  │九二年十月十日      │03:11                   │    ４９０２１│刑警局卷第３７６頁                      │
├───┼────┼──────────┼────────────┼───────┼─────────────────────┤
│二○七│丙壬○  │九二年十月十日      │23:18                   │  ２３５０３６│刑警局卷第３６３頁                      │
├───┼────┼──────────┼────────────┼───────┼─────────────────────┤
│二○八│甲玄○  │九二年十月十日      │04:54                   │  １０００００│刑警局卷第３７３頁                      │
├───┼────┼──────────┼────────────┼───────┼─────────────────────┤
│二○九│丙Ｇ○  │九二年十月十日      │01:47-01:50             │  １０００００│警六卷１３６頁                            │
├───┼────┼──────────┼────────────┼───────┼─────────────────────┤
│二一○│乙申○  │九二年十月十一日    │02:59-03:00             │    ２３０００│警六卷７６頁                              │
├───┼────┼──────────┼────────────┼───────┼─────────────────────┤
│二一一│丙ｏ○  │九二年十月十日      │23:24-00:38             │    ４８０００│刑警局卷第３５６頁                      │
├───┼────┼──────────┼────────────┼───────┼─────────────────────┤
│二一二│楊溪圳  │九二年十月九日      │23:30                   │    ３５０２１│本院卷(四)第３２６頁                    │
├───┼────┼──────────┼────────────┼───────┼─────────────────────┤
│二一三│丁巳○  │九二年十月十一日    │01:16                   │    ９００００│警六卷１１５頁                            │
├───┼────┼──────────┼────────────┼───────┼─────────────────────┤
│二一四│乙壬○  │九二年十月十日      │01:57                   │  １０００００│本院卷(五)第３２６頁                    │
├───┼────┼──────────┼────────────┼───────┼─────────────────────┤
│二一五│乙ｍ○  │九二年十月十日      │不詳                    │  １０００３５│刑警局卷第３５０頁                      │
├───┼────┼──────────┼────────────┼───────┼─────────────────────┤
│二一六│甲寅○  │九二年十月十一日    │02:34-02:36             │    ２４０００│警六卷１３１頁                            │
├───┼────┼──────────┼────────────┼───────┼─────────────────────┤
│二一七│甲戌○  │九二年十月十一日    │01:24                   │    ９００００│刑警局卷第３５３頁                      │
├───┼────┼──────────┼────────────┼───────┼─────────────────────┤
│二一八│李叔金  │九二年十月十一日    │02:17                   │    １００００│本院卷(四)第３２７頁                    │
├───┼────┼──────────┼────────────┼───────┼─────────────────────┤
│二一九│丙ｙ○  │九二年十月十一日    │01:29-01:29             │      ６０００│警六卷６１頁                              │
├───┼────┼──────────┼────────────┼───────┼─────────────────────┤
│二二○│乙ｃ○  │九二年十月十一日    │02:42                   │    ２００００│警六卷３頁                                │
├───┼────┼──────────┼────────────┼───────┼─────────────────────┤
│二二一│丙ｅ○  │九二年十月十日      │01:07                   │      ７００７│刑警局卷第３４５頁                      │
├───┼────┼──────────┼────────────┼───────┼─────────────────────┤
│二二二│甲黃○  │九二年十月十日      │01:34                   │    ７３０３５│警五卷５０頁                              │
├───┼────┼──────────┼────────────┼───────┼─────────────────────┤
│二二三│戊巳○  │九二年十月十日      │02:41                   │  １０００００│刑警局卷第３３７頁                      │
├───┼────┼──────────┼────────────┼───────┼─────────────────────┤
│二二四│丙戊○  │九二年十月九日      │23:24                   │  ２０００３６│刑警局卷第３４８頁                      │
├───┼────┼──────────┼────────────┼───────┼─────────────────────┤
│二二五│丙Ａ○  │九二年十月十日      │00:22                   │  １０００３５│刑警局卷第３７２頁                      │
├───┼────┼──────────┼────────────┼───────┼─────────────────────┤
│二二六│陳富順  │九二年十月十一日    │01:20-01:22             │    ９００００│警六卷１２１頁                            │
├───┼────┼──────────┼────────────┼───────┼─────────────────────┤
│二二七│甲ｖ○  │九二年十月十一日    │00:07                   │    ３００００│刑警局卷第３５６頁                      │
├───┼────┼──────────┼────────────┼───────┼─────────────────────┤
│二二八│甲Ｍ○  │九二年十月十一日    │00:27                   │    １００００│刑警局卷第３５４頁                      │
├───┼────┼──────────┼────────────┼───────┼─────────────────────┤
│二二九│甲壬○  │九二年十月十日      │03:47-03:49             │    ７６０２８│本院卷(三)第１０９頁                      │
├───┼────┼──────────┼────────────┼───────┼─────────────────────┤
│二三○│丁癸○  │九二年十月十日      │11:06                   │    ２７０００│刑警局卷第３５２頁                      │
├───┼────┼──────────┼────────────┼───────┼─────────────────────┤
│二三一│甲ｕ○  │九二年十月十日      │01:04                   │    ２９０００│刑警局卷第３３１頁                      │
├───┼────┼──────────┼────────────┼───────┼─────────────────────┤
│二三二│丁Ｓ○  │九二年十月十四日    │00:28                   │    ２００００│刑警局卷第３８１頁                      │
├───┼────┼──────────┼────────────┼───────┼─────────────────────┤
│二三三│乙ｓ○  │九二年十月十日      │01:16                   │    ２５００７│刑警局卷第３７４頁                      │
├───┼────┼──────────┼────────────┼───────┼─────────────────────┤
│二三四│丙亥○  │九二年十月十日      │03:22                   │  １００００７│刑警局卷第３５８頁                      │
├───┼────┼──────────┼────────────┼───────┼─────────────────────┤
│二三五│甲Ｙ○  │九二年十月十一日    │01:39                   │  １０００００│刑警局卷第３５８頁                      │
├───┼────┼──────────┼────────────┼───────┼─────────────────────┤
│二三六│乙戌○  │九二年十月十日      │05:57                   │    ４００１４│警五卷９６頁                              │
├───┼────┼──────────┼────────────┼───────┼─────────────────────┤
│二三七│乙Ｒ○  │九二年十月十日      │22:25                   │    ３１０００│刑警局卷第３２８頁                      │
├───┼────┼──────────┼────────────┼───────┼─────────────────────┤
│二三八│甲宇○  │九二年十月十一日    │03:06                   │    ２３０００│警四卷４７頁                              │
├───┼────┼──────────┼────────────┼───────┼─────────────────────┤
│二三九│曾良萍  │九二年十月十日      │09:24                   │  １０００００│刑警局卷第３８２頁                      │
├───┼────┼──────────┼────────────┼───────┼─────────────────────┤
│二四○│丙Ｅ○  │九二年十月十日      │13:09                   │  １７８０６３│刑警局卷第３６２頁                      │
├───┼────┼──────────┼────────────┼───────┼─────────────────────┤
│二四一│乙癸○  │九二年十月十一日    │02:43                   │    ２５０００│刑警局卷第３４６頁                      │
├───┼────┼──────────┼────────────┼───────┼─────────────────────┤
│二四二│戊Ｑ○  │九二年十月十一日    │02:50                   │    １３０００│警六卷３３頁                              │
├───┼────┼──────────┼────────────┼───────┼─────────────────────┤
│二四三│丁ｆ○  │九二年十月十二日    │06:51                   │    ２５０００│刑警局卷第３２２頁                      │
├───┼────┼──────────┼────────────┼───────┼─────────────────────┤
│二四四│丙ｐ○  │九二年十月十日      │00:33                   │  １０００００│刑警局卷第３６７頁                      │
├───┼────┼──────────┼────────────┼───────┼─────────────────────┤
│二四五│乙Ｅ○  │九二年十月十日      │06:13                   │  １０００３５│刑警局卷第３６８頁                      │
├───┼────┼──────────┼────────────┼───────┼─────────────────────┤
│二四六│周柏祥  │九二年十月九日      │23:23                   │    ２００００│本院卷(四)第３２８頁                    │
├───┼────┼──────────┼────────────┼───────┼─────────────────────┤
│二四七│羅偉成  │九二年十月十日      │00:15                   │    ８００２８│本院卷(四)第３２８頁                    │
├───┼────┼──────────┼────────────┼───────┼─────────────────────┤
│二四八│李怡堅  │九二年十月十日      │19:55                   │      ４０１４│本院卷(四)第３２８頁                    │
├───┼────┼──────────┼────────────┼───────┼─────────────────────┤
│二四九│陳湘媛  │九二年十月十日      │02:05                   │      ５００７│本院卷(四)第３２８頁                    │
├───┼────┼──────────┼────────────┼───────┼─────────────────────┤
│二五○│何采穎  │九二年十月九日      │23:17                   │  １０００３５│本院卷(四)第３２８頁                    │
├───┼────┼──────────┼────────────┼───────┼─────────────────────┤
│二五一│黃振浩  │九二年十月十日      │04:20                   │  １０００３５│本院卷(四)第３２８頁                    │
├───┼────┼──────────┼────────────┼───────┼─────────────────────┤
│二五二│李思慧  │九二年十月十日      │00:04                   │    １５００７│本院卷(四)第３２８頁                    │
├───┼────┼──────────┼────────────┼───────┼─────────────────────┤
│二五三│鄭慶同  │九二年十月十三日    │01:50                   │    ４３０００│警六卷６４頁                              │
├───┼────┼──────────┼────────────┼───────┼─────────────────────┤
│二五四│謝伯誠  │九二年十月十日      │00:54                   │  １０００３５│本院卷(四)第３２頁                      │
├───┼────┼──────────┼────────────┼───────┼─────────────────────┤
│二五五│黃婉菁  │九二年十月十日      │01:33                   │  １０００００│本院卷(四)第３２８頁                    │
├───┼────┼──────────┼────────────┼───────┼─────────────────────┤
│二五六│李有萍  │九二年十月十一日    │01:12-01:13             │    ２００００│警六卷５２頁                              │
├───┼────┼──────────┼────────────┼───────┼─────────────────────┤
│二五七│黃麗華  │九二年十月九日      │22:23                   │    ３２００７│本院卷(四)第３２８頁                      │
├───┼────┼──────────┼────────────┼───────┼─────────────────────┤
│二五八│彭成彰  │九二年十月十日      │07:15                   │    ５００００│本院卷(四)第３２８頁                      │
├───┼────┼──────────┼────────────┼───────┼─────────────────────┤
│二五九│李晉桓  │九二年十月十日      │07:18                   │  １０００３５│本院卷(四)第３２９頁                      │
├───┼────┼──────────┼────────────┼───────┼─────────────────────┤
│二六○│余河益  │九二年十月九日      │22:07                   │    １２０１４│警六卷１５４頁                            │
├───┼────┼──────────┼────────────┼───────┼─────────────────────┤
│二六一│楊李紅玉│九二年十月十一日    │02:53                   │  １０００００│警六卷７１頁                              │
├───┼────┼──────────┼────────────┼───────┼─────────────────────┤
│二六二│常紹琪  │九二年十月九日      │23:12-23:16             │  ３０００３６│本院卷(三)第１２８頁                      │
├───┼────┼──────────┼────────────┼───────┼─────────────────────┤
│二六三│黃素芬  │九二年十月九日      │23:04                   │    ２０００７│本院卷(四)第３２９頁                    │
├───┼────┼──────────┼────────────┼───────┼─────────────────────┤
│二六四│黃仁傑  │九二年十月十日      │18:56                   │    ４００１４│本院卷(四)第３２９頁                    │
├───┼────┼──────────┼────────────┼───────┼─────────────────────┤
│二六五│林錦雀  │九二年十月十三日    │22:10-22:13             │    ８００２８│警六卷７頁                                │
├───┼────┼──────────┼────────────┼───────┼─────────────────────┤
│二六六│任玉玫  │九二年十月十一日    │02:28-02:30             │  １０００００│警六卷１４９頁                            │
├───┼────┼──────────┼────────────┼───────┼─────────────────────┤
│二六七│王朝珍  │九二年十月十日      │00:37                   │    ５７０００│本院卷(四)第３３０頁                    │
├───┼────┼──────────┼────────────┼───────┼─────────────────────┤
│二六八│丙戊○  │九二年十月九日      │23:24                   │  １０００００│本院卷(四)第３３０頁                    │
├───┼────┼──────────┼────────────┼───────┼─────────────────────┤
│二六九│郭小萍  │九二年十月十日      │01:48-03:48             │  １０００３５│本院卷(四)第３３０頁                    │
├───┼────┼──────────┼────────────┼───────┼─────────────────────┤
│二七○│林馨鈴  │九二年十月十日      │02:19-02:20             │  １０００００│本院卷(四)第３３０頁                    │
├───┼────┼──────────┼────────────┼───────┼─────────────────────┤
│二七一│陳葉玉美│九二年十月十日      │23:45-23:47             │  １００００７│本院卷(四)第３３０頁                    │
├───┼────┼──────────┼────────────┼───────┼─────────────────────┤
│二七二│劉秀珍  │九二年十月九日      │23:12                   │      ５００７│本院卷(四)第３３０頁                    │
├───┼────┼──────────┼────────────┼───────┼─────────────────────┤
│二七三│廖文宣  │九二年十月十二日    │07:08                   │    １８０００│本院卷(四)第３３１頁                    │
├───┼────┼──────────┼────────────┼───────┼─────────────────────┤
│二七四│張彩珠  │九二年十月十二日    │07:13                   │    １１０００│本院卷(四)第３３１頁                    │
├───┼────┼──────────┼────────────┼───────┼─────────────────────┤
│二七五│謝宜樺  │九二年十月十日      │16:23                   │  １０００３５│本院卷(四)第３３１頁                    │
├───┼────┼──────────┼────────────┼───────┼─────────────────────┤
│二七六│ｏ○○  │九二年十月十日      │不詳                    │    １０００７│刑警局卷第３９１頁                      │
├───┼────┼──────────┼────────────┼───────┼─────────────────────┤
│二七七│丙Ｋ○  │九二年十月十三日    │不詳                    │    １６００７│刑警局卷第３９７頁                      │
├───┼────┼──────────┼────────────┼───────┼─────────────────────┤
│二七八│董黛琳  │九二年十月十日      │不詳                    │  ２５５０８４│刑警局卷第３９８頁                      │
├───┼────┼──────────┼────────────┼───────┼─────────────────────┤
│二七九│丙Ｊ○  │九二年十月十四日    │不詳                    │  １１００００│刑警局卷第３９８頁                      │
├───┼────┼──────────┼────────────┼───────┼─────────────────────┤
│二八○│丁ｎ○  │九二年十月十三日    │不詳                    │  １２００００│刑警局卷第２３２頁                      │
├───┼────┼──────────┼────────────┼───────┼─────────────────────┤
│二八一│甲乙○  │九二年十月十三日    │不詳                    │    ６００２１│刑警局卷第４００頁                      │
├───┼────┼──────────┼────────────┼───────┼─────────────────────┤
│二八二│壬○○  │九二年十月十三日    │03:25                   │    ８８０３５│本院卷(三)第７２頁                        │
├───┼────┼──────────┼────────────┼───────┼─────────────────────┤
│二八三│丙ｖ○  │九二年十月十日      │不詳                    │    ７９０００│刑警局卷第４０２頁                      │
├───┼────┼──────────┼────────────┼───────┼─────────────────────┤
│二八四│Ｚ○○  │九二年十月十日      │不詳                    │      ３００７│刑警局卷第４０３頁                      │
├───┼────┼──────────┼────────────┼───────┼─────────────────────┤
│二八五│乙黃    │九二年十月十四日    │不詳                    │  １２００４９│刑警局卷第４０４頁                      │
├───┼────┼──────────┼────────────┼───────┼─────────────────────┤
│二八六│甲ｘ○  │九二年十月十日      │03:25                   │    ７８０２８│本院卷(三)第７６頁                        │
├───┼────┼──────────┼────────────┼───────┼─────────────────────┤
│二八七│甲Ｘ○  │九二年十月十三日    │不詳                    │    ２４０１４│刑警局卷第４０６頁                      │
├───┼────┼──────────┼────────────┼───────┼─────────────────────┤
│二八八│丙Ｕ○  │九二年十月十日      │不詳                    │    ６３００７│刑警局卷第４０７頁                      │
├───┼────┼──────────┼────────────┼───────┼─────────────────────┤
│二八九│丁Ｃ○  │九二年十月十日      │02:14-04:26             │  ３４００１８│刑警局卷第４０８頁                      │
├───┼────┼──────────┼────────────┼───────┼─────────────────────┤
│二九○│地○○  │九二年十月十日      │11:00                   │    ２００００│刑警局卷第４０９頁                      │
├───┼────┼──────────┼────────────┼───────┼─────────────────────┤
│二九一│戊丑○  │九二年十月十日      │不詳                    │    ２４０１４│刑警局卷第４１０頁                      │
├───┼────┼──────────┼────────────┼───────┼─────────────────────┤
│二九二│丁申○  │九二年十月十日      │02:00                   │    ４５０２１│刑警局卷第４１１頁                      │
├───┼────┼──────────┼────────────┼───────┼─────────────────────┤
│二九三│康又新  │九二年十月十日      │19:00                   │  １２００４２│刑警局卷第４１２頁                      │
├───┼────┼──────────┼────────────┼───────┼─────────────────────┤
│二九四│丁ｍ○  │九二年十月十日      │00:09-00:12             │  ５２９１５５│刑警局卷第４１３頁                      │
├───┼────┼──────────┼────────────┼───────┼─────────────────────┤
│二九五│乙Ｋ○  │九二年十月十日      │22:26                   │    ２０００７│刑警局卷第４１４頁                      │
├───┼────┼──────────┼────────────┼───────┼─────────────────────┤
│二九六│丙ａ○  │九二年十月九日      │23:01-02:17             │  １５５０６３│本院卷(四)第６４頁                        │
├───┼────┼──────────┼────────────┼───────┼─────────────────────┤
│二九七│蔡坤泉  │九二年十月十四日    │02:55-02:56             │    ３７０１４│刑警局卷第４１６頁                      │
├───┼────┼──────────┼────────────┼───────┼─────────────────────┤
│二九八│戊天○  │九二年十月九日      │20:00                   │    ４００１４│刑警局卷第４１７頁                      │
├───┼────┼──────────┼────────────┼───────┼─────────────────────┤
│二九九│丙宇○  │九二年十月九日      │23:10-23:13             │    ６７０３５│刑警局卷第４１８頁                      │
├───┼────┼──────────┼────────────┼───────┼─────────────────────┤
│三○○│Ｄ○○  │九二年十月九日      │21:00                   │  ２２００７７│刑警局卷第４１９頁                      │
├───┼────┼──────────┼────────────┼───────┼─────────────────────┤
│三○一│宇○○  │九二年十月九日      │21:00                   │  １０５０００│刑警局卷第４２０頁                      │
├───┼────┼──────────┼────────────┼───────┼─────────────────────┤
│三○二│ｗ○○  │九二年十月九日      │15:52-15:52             │  ６８００９９│刑警局卷第４２１頁                      │
├───┼────┼──────────┼────────────┼───────┼─────────────────────┤
│三○三│丙ｋ○  │九二年十月十日      │02:59-03:02             │    １５０００│刑警局卷第４２２頁                      │
├───┼────┼──────────┼────────────┼───────┼─────────────────────┤
│三○四│丁ｂ○  │九二年十月十二日    │05:13                   │    ６５０２１│刑警局卷第４２３頁                      │
├───┼────┼──────────┼────────────┼───────┼─────────────────────┤
│三○五│乙ｊ○  │九二年十月十三日    │02:52-02:54             │    ４００００│刑警局卷第４２４頁                      │
├───┼────┼──────────┼────────────┼───────┼─────────────────────┤
│三○六│丙Ｚ○  │九二年十月十日      │19:00                   │    ７３０２８│警五卷第８頁                              │
├───┼────┼──────────┼────────────┼───────┼─────────────────────┤
│三○七│丙ｎ○  │九二年十月十日      │05:00                   │    ４９０００│刑警局卷第４２６頁                      │
├───┼────┼──────────┼────────────┼───────┼─────────────────────┤
│三○八│溫淑津  │九二年十月十日      │22:07-22:53             │    ２４０１４│刑警局卷第４２７頁                      │
├───┼────┼──────────┼────────────┼───────┼─────────────────────┤
│三○九│黃意倫  │九二年十月九日      │03:00                   │    ８６０１４│刑警局卷第４２８頁                      │
├───┼────┼──────────┼────────────┼───────┼─────────────────────┤
│三一○│丙Ｓ○  │九二年十月十日      │不詳                    │    ４００１４│刑警局卷第４３０頁                      │
├───┼────┼──────────┼────────────┼───────┼─────────────────────┤
│三一一│丁未○  │九二年十月十四日    │22:00                   │      ３００７│刑警局卷第４３１頁                      │
├───┼────┼──────────┼────────────┼───────┼─────────────────────┤
│三一二│丁酉○  │九二年十月九日      │不詳                    │    １０００７│刑警局卷第４３２頁                      │
├───┼────┼──────────┼────────────┼───────┼─────────────────────┤
│三一三│戊Ａ○  │九二年十月十日      │不詳                    │    ６００２１│刑警局卷第４３４頁                      │
├───┼────┼──────────┼────────────┼───────┼─────────────────────┤
│三一四│丙Ｒ○  │九二年十月十日      │00:00                   │    ９９０００│警五卷第６６頁                            │
├───┼────┼──────────┼────────────┼───────┼─────────────────────┤
│三一五│戊Ｋ○  │九二年十月十日      │不詳                    │    ４８０００│刑警局卷第４３５頁                      │
├───┼────┼──────────┼────────────┼───────┼─────────────────────┤
│三一六│乙Ｐ○  │九二年十月十日      │不詳                    │  １２００１４│刑警局卷第４３６頁                      │
├───┼────┼──────────┼────────────┼───────┼─────────────────────┤
│三一七│戊玄○  │九二年十月十日      │不詳                    │    ２００００│刑警局卷第４３７頁                      │
├───┼────┼──────────┼────────────┼───────┼─────────────────────┤
│三一八│乙ｐ○  │九二年十月十日      │不詳                    │      ５００７│警三卷１０１頁                            │
├───┼────┼──────────┼────────────┼───────┼─────────────────────┤
│三一九│丁地○  │九二年十月十日      │不詳                    │    ７３０００│刑警局卷第４３９頁                      │
├───┼────┼──────────┼────────────┼───────┼─────────────────────┤
│三二○│丙ｉ○  │九二年十月十日      │不詳                    │  １２００４２│本院局卷(三)第３９頁                      │
├───┼────┼──────────┼────────────┼───────┼─────────────────────┤
│三二一│甲Ｈ○  │九二年十月十日      │不詳                    │  ３６００９８│刑警局卷第４４１頁                      │
├───┼────┼──────────┼────────────┼───────┼─────────────────────┤
│三二二│丁Ｂ○  │九二年十月十二日    │16:00                   │  １７２０６３│刑警局卷第４４２頁                      │
├───┼────┼──────────┼────────────┼───────┼─────────────────────┤
│三二三│丁ｘ○  │九二年十月十日      │不詳                    │  １２００００│警二卷１２４頁                            │
├───┼────┼──────────┼────────────┼───────┼─────────────────────┤
│三二四│乙Ｃ○  │九二年十月十日      │不詳                    │      ４００７│刑警局卷第４４４頁                      │
├───┼────┼──────────┼────────────┼───────┼─────────────────────┤
│三二五│乙庚○  │九二年十月十日      │20:00                   │  １２４０００│警二卷４０頁                              │
├───┼────┼──────────┼────────────┼───────┼─────────────────────┤
│三二六│乙寅○  │九二年十月十日      │不詳                    │    ３２０００│刑警局卷第４４６頁                      │
├───┼────┼──────────┼────────────┼───────┼─────────────────────┤
│三二七│戊宇○  │九二年十月十日      │不詳                    │    １９０００│刑警局卷第４４７頁                      │
├───┼────┼──────────┼────────────┼───────┼─────────────────────┤
│三二八│丁Ｖ○  │九二年十月十日      │不詳                    │  ９２６０７２│本院卷(三)第１５３頁                      │
├───┼────┼──────────┼────────────┼───────┼─────────────────────┤
│三二九│甲Ｄ  │九二年十月十日      │不詳                    │    ２０００７│刑警局卷第４４９頁                      │
├───┼────┼──────────┼────────────┼───────┼─────────────────────┤
│三三○│乙Ｏ○  │九二年十月十日      │不詳                    │    １５３００│刑警局卷第４５０頁                      │
├───┼────┼──────────┼────────────┼───────┼─────────────────────┤
│三三一│丙Ｙ○  │九二年十月十三日    │08:21                   │    ３００１４│刑警局卷第４５０頁                      │
├───┼────┼──────────┼────────────┼───────┼─────────────────────┤
│三三二│戊戌○  │九二年十月十日      │不詳                    │  ２６００００│刑警局卷第４５１頁                      │
├───┼────┼──────────┼────────────┼───────┼─────────────────────┤
│三三三│戊壬○  │九二年十月十一日    │不詳                    │    ４５０２１│刑警局卷第４５２頁                      │
├───┼────┼──────────┼────────────┼───────┼─────────────────────┤
│三三四│Ｒ○○  │九二年十月十日      │不詳                    │  １２０００７│刑警局卷第４５２頁                      │
├───┼────┼──────────┼────────────┼───────┼─────────────────────┤
│三三五│丙ｈ○  │九二年十月十一日    │不詳                    │    ６３０２８│刑警局卷第４５３頁                      │
├───┼────┼──────────┼────────────┼───────┼─────────────────────┤
│三三六│戊午○  │九二年十月十二日    │不詳                    │    ４００１４│刑警局卷第４５５頁                      │
├───┼────┼──────────┼────────────┼───────┼─────────────────────┤
│三三七│丁ａ○  │九二年十月十日      │不詳                    │      ５００７│刑警局卷第４５６頁                      │
├───┼────┼──────────┼────────────┼───────┼─────────────────────┤
│三三八│甲ｃ○  │九二年十月十二日    │不詳                    │    １０００７│刑警局卷第４５７頁                      │
├───┼────┼──────────┼────────────┼───────┼─────────────────────┤
│三三九│甲Ｕ○  │九二年十月十三日    │不詳                    │    １７５０７│刑警局卷第４５８頁                      │
├───┼────┼──────────┼────────────┼───────┼─────────────────────┤
│三四○│丙ｄ○  │九二年十月十一日    │不詳                    │    １００００│刑警局卷第４６０頁                      │
├───┼────┼──────────┼────────────┼───────┼─────────────────────┤
│三四一│丙Ｘ○  │九二年十月十二日    │不詳                    │    ４６０２１│刑警局卷第４６１頁                      │
├───┼────┼──────────┼────────────┼───────┼─────────────────────┤
│三四二│乙ｅ○  │九二年十月十日      │不詳                    │    ２７０００│警五卷７６頁                              │
├───┼────┼──────────┼────────────┼───────┼─────────────────────┤
│三四三│徐鉦炫  │九二年十月十日      │不詳                    │    ２００００│本院卷(三)第１４９頁                      │
├───┼────┼──────────┼────────────┼───────┼─────────────────────┤
│三四四│Ｉ○○  │九二年十月十日      │不詳                    │    ５６０００│刑警局卷第４６４頁                      │
├───┼────┼──────────┼────────────┼───────┼─────────────────────┤
│三四五│甲ｓ○  │九二年十月十日      │04:00                   │  １１０００７│刑警局卷第４６５頁                      │
├───┼────┼──────────┼────────────┼───────┼─────────────────────┤
│三四六│甲ｗ○  │九二年十月十二日    │不詳                    │    ４５０００│刑警局卷第４６５頁                      │
├───┼────┼──────────┼────────────┼───────┼─────────────────────┤
│三四七│戊寅○  │九二年十月十四日    │不詳                    │      ３０００│警五卷６７頁                              │
├───┼────┼──────────┼────────────┼───────┼─────────────────────┤
│三四八│乙Ｑ○  │九二年十月十日      │不詳                    │    ４００１４│刑警局卷第４６６頁                      │
├───┼────┼──────────┼────────────┼───────┼─────────────────────┤
│三四九│甲Ｔ○  │九二年十月九日      │23:00                   │  ４１０１３３│刑警局卷第４７２頁                      │
├───┼────┼──────────┼────────────┼───────┼─────────────────────┤
│三五○│ｍ○○  │九二年十月十一日    │03:57-05:59             │    ３２０１４│本院卷(三)第６６頁                        │
├───┼────┼──────────┼────────────┼───────┼─────────────────────┤
│三五一│戊Ｗ○  │九二年十月十日      │不詳                    │  １５００００│本院卷(三)第１６４頁                      │
├───┼────┼──────────┼────────────┼───────┼─────────────────────┤
│三五二│Ｌ○○  │九二年十月十日      │不詳                    │    １５０００│刑警局卷第４７５頁                      │
├───┼────┼──────────┼────────────┼───────┼─────────────────────┤
│三五三│丁Ｍ○  │九二年十月十三日    │03:00                   │    ６０１９６│刑警局卷第４７６頁                      │
├───┼────┼──────────┼────────────┼───────┼─────────────────────┤
│三五四│甲Ｎ○  │九二年十月十日      │不詳                    │    ３５０１４│刑警局卷第４７７頁                      │
├───┼────┼──────────┼────────────┼───────┼─────────────────────┤
│三五五│丙Ｖ○  │九二年十月十日      │不詳                    │  １０００００│刑警局卷第４７９頁                      │
├───┼────┼──────────┼────────────┼───────┼─────────────────────┤
│三五六│丁Ａ○  │九二年十月十日      │02:00                   │  １７５０００│刑警局卷第４８１頁                      │
├───┼────┼──────────┼────────────┼───────┼─────────────────────┤
│三五七│丁Ｆ○  │九二年十月十四日    │19:00                   │  ３０００００│刑警局卷第４８２頁                      │
├───┼────┼──────────┼────────────┼───────┼─────────────────────┤
│三五八│甲未○  │九二年十月十日      │07:00                   │  １１７０００│刑警局卷第４８５頁                      │
├───┼────┼──────────┼────────────┼───────┼─────────────────────┤
│三五九│ｓ○○  │九二年十月十一日    │不詳                    │  １３２０００│警四卷１４１頁                            │
├───┼────┼──────────┼────────────┼───────┼─────────────────────┤
│三六○│寅○○  │九二年十月十一日    │19:00                   │    ３７０００│刑警局卷第４８７頁                      │
├───┼────┼──────────┼────────────┼───────┼─────────────────────┤
│三六一│丙丙○  │九二年十月九日      │23:00                   │    ４００１４│刑警局卷第４９０頁                      │
├───┼────┼──────────┼────────────┼───────┼─────────────────────┤
│三六二│楊麗卿  │九二年十月十日      │不詳                    │  １４００４９│本院卷(四)第３３３頁                    │
├───┼────┼──────────┼────────────┼───────┼─────────────────────┤
│三六三│戊Ｒ○  │九二年十月十日      │00:15                   │    ２００００│刑警局卷第４９８頁                      │
├───┼────┼──────────┼────────────┼───────┼─────────────────────┤
│三六四│戊宙○  │九二年十月九日      │23:23                   │    ３００００│刑警局卷第４９９頁                      │
├───┼────┼──────────┼────────────┼───────┼─────────────────────┤
│三六五│甲宙○  │九二年十月十一日    │01:42-01:44             │  １０００００│刑警局卷第５００頁                      │
├───┼────┼──────────┼────────────┼───────┼─────────────────────┤
│三六六│戊Ｅ○  │九二年十月十日      │01:34-01:36             │    ６００００│刑警局卷第５０１頁                      │
├───┼────┼──────────┼────────────┼───────┼─────────────────────┤
│三六七│甲午○  │九二年十月十日      │04:55-04:57             │  １０００３５│本院卷(三)１０５頁                        │
├───┼────┼──────────┼────────────┼───────┼─────────────────────┤
│三六八│周皓  │九二年十月九日      │22:38-22:39             │    ２８０１４│警三卷６７頁                              │
├───┼────┼──────────┼────────────┼───────┼─────────────────────┤
│三六九│Ｎ○○  │九二年十月十日      │00:35                   │    ２０００７│刑警局卷第５０３頁                      │
├───┼────┼──────────┼────────────┼───────┼─────────────────────┤
│三七○│丁Ｋ○  │九二年十月十日      │19:25                   │  １０００３５│刑警局卷第５０３－１頁                  │
├───┼────┼──────────┼────────────┼───────┼─────────────────────┤
│三七一│黃○○  │九二年十月十一日    │01:48                   │      ８０００│刑警局卷第５０４頁                      │
├───┼────┼──────────┼────────────┼───────┼─────────────────────┤
│三七二│丁Ｅ○  │九二年十月十三日    │22:22-22:24             │    ８００２８│警六卷８９頁                              │
├───┼────┼──────────┼────────────┼───────┼─────────────────────┤
│三七三│乙辛○  │九二年十月十日      │01:34-01:36             │  １０００３５│刑警局卷第５１５頁                      │
├───┼────┼──────────┼────────────┼───────┼─────────────────────┤
│三七四│乙乙○  │九二年十月十三日    │01:37-02:57             │  １０００３５│刑警局卷５１６頁                        │
├───┼────┼──────────┼────────────┼───────┼─────────────────────┤
│三七五│丁ｃ○  │九二年十月十三日    │02:52-02:55             │  １０００３５│本院卷(三)第２１頁                        │
├───┼────┼──────────┼────────────┼───────┼─────────────────────┤
│三七六│丙子○  │九二年十月十日      │01:34-01:36             │    ８００２８│本院卷(三)第１１７頁                      │
├───┼────┼──────────┼────────────┼───────┼─────────────────────┤
│三七七│甲Ｃ○  │九二年十月十三日    │22:31-22:41             │  １０００３５│警二卷８２頁                              │
├───┼────┼──────────┼────────────┼───────┼─────────────────────┤
│三七八│丁甲○  │九二年十月十日      │05:02                   │      ４００７│刑警局卷第５２１頁                      │
├───┼────┼──────────┼────────────┼───────┼─────────────────────┤
│三七九│丁ｋ○  │九二年十月十日      │01:28-01:29             │    ５００２１│警三卷３７頁                              │
├───┼────┼──────────┼────────────┼───────┼─────────────────────┤
│三八○│ｅ○○  │九二年十月十三日    │01:51                   │    ２０００７│刑警局卷第５２４頁                      │
├───┼────┼──────────┼────────────┼───────┼─────────────────────┤
│三八一│丙戌○  │九二年十月十三日    │15:00                   │  ２０００５３│警四卷１２９頁                            │
├───┼────┼──────────┼────────────┼───────┼─────────────────────┤
│三八二│乙○○  │九二年十月十三日    │22:00                   │      １３０７│刑警局卷第５２６頁                      │
├───┼────┼──────────┼────────────┼───────┼─────────────────────┤
│三八三│Ｊ○○  │九二年十月十三日    │23:25-23:28             │    ９３０３９│刑警局卷第５２９頁                      │
├───┼────┼──────────┼────────────┼───────┼─────────────────────┤
│三八四│丁Ｑ○  │九二年十月九日      │23:53                   │    ７７０００│刑警局卷第５３６頁                      │
├───┼────┼──────────┼────────────┼───────┼─────────────────────┤
│三八五│戴敏彥  │九二年十月九日      │23:07                   │    ２００００│警六卷１４４頁                            │
├───┼────┼──────────┼────────────┼───────┼─────────────────────┤
│三八六│吳慧玟  │九二年十月九日      │23:09                   │    ６００００│刑警局卷第５４０頁                      │
├───┼────┼──────────┼────────────┼───────┼─────────────────────┤
│三八七│呂健銘  │九二年十月十日      │23:31                   │    ６００００│警二卷１４３頁                            │
├───┼────┼──────────┼────────────┼───────┼─────────────────────┤
│三八八│游麗惠  │九二年十月十一日    │09:00                   │  ２４００８４│刑警局卷第５４３頁                      │
├───┼────┼──────────┼────────────┼───────┼─────────────────────┤
│三八九│王殿堯  │九二年十月十日      │05:00                   │  ２９７０６３│刑警局卷第５４４頁                      │
├───┼────┼──────────┼────────────┼───────┼─────────────────────┤
│三九○│廖俊賢  │九二年十月十四日    │10:00                   │    ３８０００│刑警局卷第５４８頁                      │
├───┼────┼──────────┼────────────┼───────┼─────────────────────┤
│三九一│周碩龍  │九二年十月十二日    │20:00                   │    ３８０１４│刑警局卷第５５４頁                      │
├───┼────┼──────────┼────────────┼───────┼─────────────────────┤
│三九二│李秀洙  │九二年十月九日      │23:38                   │      ５０００│刑警局卷第５５６頁                      │
├───┼────┼──────────┼────────────┼───────┼─────────────────────┤
│三九三│梁瑩卿  │九二年十月十三日    │01:58-05:29             │  １２６０００│刑警局卷第５５７頁                      │
├───┼────┼──────────┼────────────┼───────┼─────────────────────┤
│三九四│顧良箴  │九二年十月十日      │01:19-01:26             │  １０００００│刑警局卷第５６２頁                      │
├───┼────┼──────────┼────────────┼───────┼─────────────────────┤
│三九五│鄭雅薇  │九二年十月十二日    │不詳                    │    ４００００│刑警局卷第５７１頁                      │
├───┼────┼──────────┼────────────┼───────┼─────────────────────┤
│三九六│洪寶蓮  │九二年十月九日      │22:30                   │  １２５０００│刑警局卷第５７８頁                      │
├───┼────┼──────────┼────────────┼───────┼─────────────────────┤
│三九七│呂寶麟  │九二年十月十日      │不詳                    │0000000│刑警局卷第５８３頁                      │
├───┼────┼──────────┼────────────┼───────┼─────────────────────┤
│三九八│張志成  │九二年十月九日      │22:20-22:23             │  １０００００│刑警局卷第５８９頁                      │
├───┼────┼──────────┼────────────┼───────┼─────────────────────┤
│三九九│洪靖雅  │九二年十月九日      │23:03                   │    ３００００│刑警局卷第５９０頁                      │
├───┼────┼──────────┼────────────┼───────┼─────────────────────┤
│四○○│侯孝偉  │九二年十月九日      │23:06                   │    １００００│警六卷２１頁                              │
├───┼────┼──────────┼────────────┼───────┼─────────────────────┤
│四○一│黃博宇  │九二年十月十日      │19:40-19:41             │    ３８０００│刑警局卷第５９２頁                      │
├───┼────┼──────────┼────────────┼───────┼─────────────────────┤
│四○二│ｃ○○  │九二年十月十日      │22:21                   │      ５９００│刑警局卷第５９３頁                      │
├───┼────┼──────────┼────────────┼───────┼─────────────────────┤
│四○三│乙Ｗ○  │九二年十月九日      │22:26                   │  １１００００│刑警局卷第５９４頁                      │
├───┼────┼──────────┼────────────┼───────┼─────────────────────┤
│四○四│甲ｆ○  │九二年十月十日      │不詳                    │    ４８０００│刑警局卷第６０４頁                      │
├───┼────┼──────────┼────────────┼───────┼─────────────────────┤
│四○五│ｔ○○  │九二年十月十三日    │不詳                    │    ２５０００│警三卷２１頁                              │
├───┼────┼──────────┼────────────┼───────┼─────────────────────┤
│四○六│酉○○  │九二年十月十二日    │不詳                    │    ２９０００│刑警局卷第６０６頁                      │
├───┼────┼──────────┼────────────┼───────┼─────────────────────┤
│四○七│陳永昌  │九二年十月十日      │不詳                    │    ３２０００│刑警局卷第６０３頁                      │
├───┼────┼──────────┼────────────┼───────┼─────────────────────┤
│四○八│甲Ｑ○  │九二年十月十日      │不詳                    │    １７７０７│刑警局卷第６１３頁                      │
├───┼────┼──────────┼────────────┼───────┼─────────────────────┤
│四○九│戊丁○  │九二年十月十日      │03:00                   │  １２００００│刑警局卷第６１４頁                      │
├───┼────┼──────────┼────────────┼───────┼─────────────────────┤
│四一○│甲天○  │九二年十月九日      │22:00                   │    ２４０１４│刑警局卷第６１５頁                      │
├───┼────┼──────────┼────────────┼───────┼─────────────────────┤
│四一一│宙○○  │九二年十月十日      │12:00                   │  ６９７０３６│警二卷８７頁                              │
├───┼────┼──────────┼────────────┼───────┼─────────────────────┤
│四一二│乙ｇ○  │九二年十月十日      │14:00                   │    ５００００│刑警局卷第６１７頁                      │
├───┼────┼──────────┼────────────┼───────┼─────────────────────┤
│四一三│Ｋ○○  │九二年十月十日      │不詳                    │  １２００００│刑警局卷第６１８頁                      │
├───┼────┼──────────┼────────────┼───────┼─────────────────────┤
│四一四│戊Ｐ○  │九二年十月十日      │02:00                   │  １２００００│刑警局卷第６１９頁                      │
├───┼────┼──────────┼────────────┼───────┼─────────────────────┤
│四一五│丁Ｐ○  │九二年十月十一日    │不詳                    │  １２５０４９│刑警局卷第６２１頁                      │
├───┼────┼──────────┼────────────┼───────┼─────────────────────┤
│四一六│戊Ｓ○  │九二年十月十三日    │不詳                    │    ３４０００│警三卷５３頁                              │
├───┼────┼──────────┼────────────┼───────┼─────────────────────┤
│四一七│Ｃ○○  │九二年十月九日      │23:00                   │    ３００００│刑警局卷第６２７頁                      │
├───┼────┼──────────┼────────────┼───────┼─────────────────────┤
│四一八│丙ｊ○  │九二年十月十日      │04:23-04:24             │    ３６０００│本院卷(三)第１６０頁                      │
├───┼────┼──────────┼────────────┼───────┼─────────────────────┤
│四一九│丙Ｂ○  │九二年十月十日      │04:25-04:26             │    ８００００│本院卷(三)第１７５頁                      │
├───┼────┼──────────┼────────────┼───────┼─────────────────────┤
│四二○│惠旺電機│九二年十月十日      │00:47                   │  １２００１５│刑警局卷第６８１頁                      │
├───┼────┼──────────┼────────────┼───────┼─────────────────────┤
│四二一│戊未○  │九二年十月十日      │01:48                   │    ４００００│警一卷１０７頁                            │
├───┼────┼──────────┼────────────┼───────┼─────────────────────┤
│四二二│乙ｈ○  │九二年十月十日      │不詳                    │  ２０００００│刑警局卷第６８６頁                      │
├───┼────┼──────────┼────────────┼───────┼─────────────────────┤
│四二三│乙ｆ○  │九二年十月九日      │22:19                   │    ２００００│本院卷(三)第１１１頁                      │
├───┼────┼──────────┼────────────┼───────┼─────────────────────┤
│四二四│ｂ○○  │九二年十月十二日    │不詳                    │    ２８０００│刑警局卷第６８７頁                      │
├───┼────┼──────────┼────────────┼───────┼─────────────────────┤
│四二五│乙己○  │九二年十月十三日    │22:00                   │0000000│刑警局卷第６９２頁                      │
├───┼────┼──────────┼────────────┼───────┼─────────────────────┤
│四二六│甲ｏ○  │九二年十月十三日    │不詳                    │  ５６４０７２│刑警局卷第６９３頁                      │
├───┼────┼──────────┼────────────┼───────┼─────────────────────┤
│四二七│甲ｙ○  │九二年十月十日      │02:53-15:30             │  １９３０００│刑警局卷第６９８頁                      │
├───┼────┼──────────┼────────────┼───────┼─────────────────────┤
│四二八│乙Ｎ○  │九二年十月九日      │23:30-23:36             │  １８００００│警一卷１４５頁                            │
├───┼────┼──────────┼────────────┼───────┼─────────────────────┤
│四二九│丁Ｌ○  │九二年十月九日      │23:12-23:16             │  ２０００００│本院卷(三)第２８頁                        │
├───┼────┼──────────┼────────────┼───────┼─────────────────────┤
│四三○│甲Ｆ○  │九二年十月九日      │23:40                   │  ２０００００│刑警局卷第６９８頁                      │
├───┼────┼──────────┼────────────┼───────┼─────────────────────┤
│四三一│Ｕ○○  │九二年十月十日      │01:02                   │  ２０００００│刑警局卷第６９８頁                      │
├───┼────┼──────────┼────────────┼───────┼─────────────────────┤
│四三二│乙丙○  │九二年十月十日      │03:05-03:19             │  １４００００│刑警局卷第６９８頁                      │
├───┼────┼──────────┼────────────┼───────┼─────────────────────┤
│四三三│乙巳○  │九二年十月十日      │02:01                   │    ４６０００│刑警局卷第６９８頁                      │
├───┼────┼──────────┼────────────┼───────┼─────────────────────┤
│四三四│丁Ｗ○  │九二年十月十日      │02:18                   │    ２００００│刑警局卷第６９８頁                      │
├───┼────┼──────────┼────────────┼───────┼─────────────────────┤
│四三五│丙Ｄ○  │九二年十月十二日    │23:39                   │    １１０００│刑警局卷第６９８頁                      │
├───┼────┼──────────┼────────────┼───────┼─────────────────────┤
│四三六│丁戊○  │九二年十月十二日    │不詳                    │      ７０００│警五卷１００頁                            │
├───┼────┼──────────┼────────────┼───────┼─────────────────────┤
│四三七│丙ｗ○  │九二年十月十日      │16:00                   │    ４００００│刑警局卷第７１５頁                      │
├───┼────┼──────────┼────────────┼───────┼─────────────────────┤
│四三八│丁ｖ○  │九二年十月九日      │22:45                   │  １０００００│刑警局卷第７２３頁                      │
├───┼────┼──────────┼────────────┼───────┼─────────────────────┤
│四三九│丁ｒ○  │九二年十月十三日    │02:06                   │    ３２０００│警二卷１４１頁                            │
├───┼────┼──────────┼────────────┼───────┼─────────────────────┤
│四四○│甲ｄ○  │九二年十月九日      │23:00                   │  １０００００│刑警局卷第７２５頁                      │
├───┼────┼──────────┼────────────┼───────┼─────────────────────┤
│四四一│丙ｕ○  │九二年十月十二日    │20:00                   │    ２００００│刑警局卷第７２８頁                      │
├───┼────┼──────────┼────────────┼───────┼─────────────────────┤
│四四二│Ｇ○○  │九二年十月十日      │05:26                   │    ２００００│刑警局卷第７２９頁                      │
├───┼────┼──────────┼────────────┼───────┼─────────────────────┤
│四四三│甲ｎ○  │九二年十月十日      │05:24-06:11             │  ２８００００│刑警局卷第７２３頁                      │
├───┼────┼──────────┼────────────┼───────┼─────────────────────┤
│四四四│乙丁○  │九二年十月九日      │22:47-22:50             │  １０００３５│刑警局卷第７３５頁                      │
├───┼────┼──────────┼────────────┼───────┼─────────────────────┤
│四四五│Ｂ○○  │九二年十月十日      │02:17                   │    ４００００│刑警局卷第７４０頁                      │
├───┼────┼──────────┼────────────┼───────┼─────────────────────┤
│四四六│甲卯○  │九二年十月十日      │04:00                   │  １４００２８│刑警局卷第７４５頁                      │
├───┼────┼──────────┼────────────┼───────┼─────────────────────┤
│四四七│戊申○  │九二年十月十日      │12:00                   │    ４８０２１│刑警局卷第７４７頁                      │
├───┼────┼──────────┼────────────┼───────┼─────────────────────┤
│四四八│乙丑○  │九二年十月十三日    │12:00                   │  ４７００７１│刑警局卷第７５１頁                      │
├───┼────┼──────────┼────────────┼───────┼─────────────────────┤
│四四九│乙Ｙ○  │九二年十月十一日    │00:00                   │    ２９０００│警三卷３頁                                │
├───┼────┼──────────┼────────────┼───────┼─────────────────────┤
│四五○│甲戊○  │九二年十月十三日    │11:00                   │    １００００│刑警局卷第７５６頁                      │
├───┼────┼──────────┼────────────┼───────┼─────────────────────┤
│四五一│陳寶水泉│九二年十月十日      │22:00                   │0000000│刑警局卷第７５７頁                      │
├───┼────┼──────────┼────────────┼───────┼─────────────────────┤
│四五二│甲Ｏ○  │九二年十月十一日    │13:00                   │    １４０００│刑警局卷第７５９頁                      │
├───┼────┼──────────┼────────────┼───────┼─────────────────────┤
│四五三│丁庚○  │九二年十月十四日    │12:00                   │  １２００００│本院卷(三)第１７０頁                      │
├───┼────┼──────────┼────────────┼───────┼─────────────────────┤
│四五四│甲Ｓ○  │九二年十月十日      │不詳                    │    ３９０００│警四卷４０頁                              │
├───┼────┼──────────┼────────────┼───────┼─────────────────────┤
│四五五│丁戌○  │九二年十月十日      │不詳                    │    ２６０００│刑警局卷第７６５頁                      │
├───┼────┼──────────┼────────────┼───────┼─────────────────────┤
│四五六│丙Ｎ○  │九二年十月十日      │不詳                    │    ６４０２８│刑警局卷第７６７頁                      │
├───┼────┼──────────┼────────────┼───────┼─────────────────────┤
│四五七│庚○○  │九二年十月十日      │02:00                   │    ２２０００│刑警局卷第７６８頁                      │
├───┼────┼──────────┼────────────┼───────┼─────────────────────┤
│四五八│丁ｚ○  │九二年十月九日      │21:57-23:19             │  １０２０２１│警六卷１３８頁                            │
├───┼────┼──────────┼────────────┼───────┼─────────────────────┤
│四五九│許佳雯  │九二年十月九日      │22:20-22:23             │  １２３０００│刑警局卷第７７６頁                      │
├───┼────┼──────────┼────────────┼───────┼─────────────────────┤
│四六○│Ｍ○○  │九二年十月十一日    │不詳                    │      ４０００│刑警局卷第７８５頁                      │
├───┼────┼──────────┼────────────┼───────┼─────────────────────┤
│四六一│林元常  │九二年十月十日      │不詳                    │    ９９０３５│警四卷４３頁                              │
├───┼────┼──────────┼────────────┼───────┼─────────────────────┤
│四六二│丁丁○  │九二年十月十二日    │17:00                   │      ２００７│刑警局卷第７８９頁                      │
├───┼────┼──────────┼────────────┼───────┼─────────────────────┤
│四六三│乙辰○  │九二年十月十三日    │不詳                    │    １５００７│刑警局卷第７９１頁                      │
├───┼────┼──────────┼────────────┼───────┼─────────────────────┤
│四六四│丙宙○  │九二年十月十日      │不詳                    │      ２７０７│刑警局卷第７９４頁                      │
├───┼────┼──────────┼────────────┼───────┼─────────────────────┤
│四六五│ｉ○○  │九二年十月十日      │不詳                    │      ６００７│刑警局卷第７９５頁                      │
├───┼────┼──────────┼────────────┼───────┼─────────────────────┤
│四六六│戊Ｍ○  │九二年十月九日      │22:14-02:14             │  ２０００７０│警六卷２１頁                              │
├───┼────┼──────────┼────────────┼───────┼─────────────────────┤
│四六七│Ｔ○○  │九二年十月十至十二日│02:55-02:57、19:45-19:51│  ３２６０８８│刑警局卷第８０４頁                      │
│      │        │                    │02:46-02:52             │              │                                          │
├───┼────┼──────────┼────────────┼───────┼─────────────────────┤
│四六八│戊Ｖ○  │九二年十月十日      │01:03                   │  ５０００００│警三卷２８頁                              │
├───┼────┼──────────┼────────────┼───────┼─────────────────────┤
│四六九│亥○○  │九二年十月十日      │不詳                    │  ２６００００│刑警局卷第８１２頁                      │
├───┼────┼──────────┼────────────┼───────┼─────────────────────┤
│四七○│甲酉○  │九二年十月十日      │不詳                    │  １３００００│刑警局卷第８１４頁                      │
├───┼────┼──────────┼────────────┼───────┼─────────────────────┤
│四七一│戊卯○  │九二年十月九日      │22:00                   │  ２５２０００│刑警局卷第８１６頁                      │
├───┼────┼──────────┼────────────┼───────┼─────────────────────┤
│四七二│戊Ｕ○  │九二年十月十四日    │03:27-03:55             │  ７２００００│刑警局卷第８１８頁                      │
├───┼────┼──────────┼────────────┼───────┼─────────────────────┤
│四七三│丁Ｒ○  │九二年十月十二日    │08:00                   │    ４５０００│刑警局卷第８２４頁                      │
├───┼────┼──────────┼────────────┼───────┼─────────────────────┤
│四七四│乙午○  │九二年十月十一日    │19:00                   │    １４０００│刑警局卷第８２５頁                      │
├───┼────┼──────────┼────────────┼───────┼─────────────────────┤
│四七五│甲Ｗ○  │九二年十月十日      │不詳                    │    ４２０００│刑警局卷第８２６頁                      │
├───┼────┼──────────┼────────────┼───────┼─────────────────────┤
│四七六│甲丁○  │九二年十月十日      │不詳                    │    ９００００│警四卷９頁                                │
├───┼────┼──────────┼────────────┼───────┼─────────────────────┤
│四七七│ｑ○○  │九二年十月十四日    │不詳                    │  ４０００００│刑警局卷第８２８頁                      │
├───┼────┼──────────┼────────────┼───────┼─────────────────────┤
│四七八│乙ｎ○  │九二年十月十三日    │不詳                    │    ７３０２８│刑警局卷第８３３頁                      │
├───┼────┼──────────┼────────────┼───────┼─────────────────────┤
│四七九│黃以聖  │九二年十月九日      │23:45-23:50             │  １２００１４│刑警局卷第６０３頁                      │
├───┼────┼──────────┼────────────┼───────┼─────────────────────┤
│四八○│乙卯○  │九二年十月十日      │05:42-05:47             │  １４００００│警五卷１０７頁                            │
├───┼────┼──────────┼────────────┼───────┼─────────────────────┤
│四八一│丙辛○  │九二年十月十日      │不詳                    │    ４００００│刑警局卷第８４６頁                      │
├───┼────┼──────────┼────────────┼───────┼─────────────────────┤
│四八二│戊丙○  │九二年十月十四日    │不詳                    │    １６０００│刑警局卷第８５４頁                      │
├───┼────┼──────────┼────────────┼───────┼─────────────────────┤
│四八三│甲癸○  │九二年十月十日      │不詳                    │    ５３０００│刑警局卷第８６０頁                      │
├───┼────┼──────────┼────────────┼───────┼─────────────────────┤
│四八四│李丞騏  │九二年十月九日      │22:24                   │    ７００００│警六卷１００頁                            │
├───┼────┼──────────┼────────────┼───────┼─────────────────────┤
│四八五│乙ｚ○  │九二年十月十一日    │不詳                    │    １１００７│刑警局卷第８６７頁                      │
├───┼────┼──────────┼────────────┼───────┼─────────────────────┤
│四八六│丙Ｍ○  │九二年十月十一日    │14:20-14:22             │    １２５００│刑警局卷第８７３頁                      │
├───┼────┼──────────┼────────────┼───────┼─────────────────────┤
│四八七│乙Ｚ○  │九二年十月九日      │22:12-22:15             │  １０００００│警二卷３２頁                              │
├───┼────┼──────────┼────────────┼───────┼─────────────────────┤
│四八八│王水文  │九二年十月十三日    │23:50                   │    ４００００│刑警局卷第８７９頁                      │
├───┼────┼──────────┼────────────┼───────┼─────────────────────┤
│四八九│吳嬋娟  │九二年十月十日      │不詳                    │  １０００００│刑警局卷第８８５頁                      │
├───┼────┼──────────┼────────────┼───────┼─────────────────────┤
│四九○│丙卯○  │九二年十月十日      │03:00                   │    ９００００│刑警局卷第８９４頁                      │
├───┼────┼──────────┼────────────┼───────┼─────────────────────┤
│四九一│丙ｔ○  │九二年十月十日      │不詳                    │  ４２００００│刑警局卷第８９３頁                      │
├───┼────┼──────────┼────────────┼───────┼─────────────────────┤
│四九二│申○○  │九二年十月十日      │04:00                   │    ４００００│刑警局卷第８９５頁                      │
├───┼────┼──────────┼────────────┼───────┼─────────────────────┤
│四九三│Ｓ○○  │九二年十月十日      │20:00                   │  １２００００│刑警局卷第８９７頁                      │
├───┼────┼──────────┼────────────┼───────┼─────────────────────┤
│四九四│唐美玲  │九二年十月九日      │23:00                   │    ２３０００│刑警局卷第８９９頁                      │
├───┼────┼──────────┼────────────┼───────┼─────────────────────┤
│四九五│Ｙ○○  │九二年十月十日      │10:00                   │    １９０００│刑警局卷第９０１頁                      │
├───┼────┼──────────┼────────────┼───────┼─────────────────────┤
│四九六│丁ｙ○  │九二年十月十日      │03:00                   │  ２３８０００│刑警局卷第９０７頁                      │
├───┼────┼──────────┼────────────┼───────┼─────────────────────┤
│四九七│丙ｇ○  │九二年十月九日      │22:00                   │    ８９０００│刑警局卷第９０８頁                      │
├───┼────┼──────────┼────────────┼───────┼─────────────────────┤
│四九八│丁黃○  │九二年十月十二日    │05:00                   │    １５０００│刑警局卷第９５１頁                      │
├───┼────┼──────────┼────────────┼───────┼─────────────────────┤
│四九九│甲丑○  │九二年十月十四日    │03:15-03:16             │      ９０００│警四卷１０２頁                            │
├───┼────┼──────────┼────────────┼───────┼─────────────────────┤
│五○○│癸○○  │九二年十月十日      │不詳                    │    ３４０００│警二卷１１７頁                            │
├───┼────┼──────────┼────────────┼───────┼─────────────────────┤
│五○一│卯○○  │九二年十月九日      │23:03                   │    ２９０１４│本院卷(三)第８７頁                        │
├───┼────┼──────────┼────────────┼───────┼─────────────────────┤
│五○二│丁宙○  │九二年十月十日      │23:45-23:46             │    ４３０００│本院卷(三)第９０頁                        │
├───┼────┼──────────┼────────────┼───────┼─────────────────────┤
│五○三│乙Ｆ○  │九二年十月十二日    │不詳                    │      ３０００│警五卷８７頁                              │
├───┼────┼──────────┼────────────┼───────┼─────────────────────┤
│五○四│丁Ｕ○  │九二年十月十三日    │不詳                    │  １０００３５│警一卷２７頁                              │
├───┼────┼──────────┼────────────┼───────┼─────────────────────┤
│五○五│甲○○  │九二年十月十三日    │不詳                    │  １０００３５│警一卷３８頁                              │
├───┼────┼──────────┼────────────┼───────┼─────────────────────┤
│五○六│乙Ｄ○  │九二年十月十三日    │不詳                    │    ３１６７４│警一卷９３頁                              │
├───┼────┼──────────┼────────────┼───────┼─────────────────────┤
│五○七│甲ｐ○  │九二年十月十三日    │不詳                    │    ２８０００│警二卷５０頁                              │
├───┼────┼──────────┼────────────┼───────┼─────────────────────┤
│五○八│丁壬○  │九二年十月十三日    │不詳                    │  １６８０００│警二卷７０頁                              │
├───┼────┼──────────┼────────────┼───────┼─────────────────────┤
│五○九│丙玄○  │九二年十月九日      │21:53                   │  ２０００００│警二卷７３頁                              │
├───┼────┼──────────┼────────────┼───────┼─────────────────────┤
│五一○│丁Ｔ○  │九二年十月十三日    │不詳                    │    １００００│警二卷１３２頁                            │
├───┼────┼──────────┼────────────┼───────┼─────────────────────┤
│五一一│戊○○  │九二年十月十日      │不詳                    │      ５００７│警四卷６０頁                              │
├───┼────┼──────────┼────────────┼───────┼─────────────────────┤
│五一二│乙亥○  │九二年十月十三日    │不詳                    │      ５００７│警四卷６４頁                              │
├───┼────┼──────────┼────────────┼───────┼─────────────────────┤
│五一三│Ｘ○○  │九二年十月十一日    │不詳                    │      ８０００│警四卷１２１頁                            │
├───┼────┼──────────┼────────────┼───────┼─────────────────────┤
│五一四│丙庚○  │九二年十月十二日    │不詳                    │      ２００７│警四卷１４６頁                            │
└───┴────┴──────────┴────────────┴───────┴─────────────────────┘
┌──────────────────────────────────────────────────────────────┐
│附表八：                                                                                                                    │
├───┬────┬──────────┬────────────┬───────┬─────────────────────┤
│編  號│姓    名│帳 戶 遭 盜 領 日 期│  盜    領    時    間  │ 盜領金額(元) │備                                      註│
├───┼────┼──────────┼────────────┼───────┼─────────────────────┤
│  一  │乙甲○  │九二年十月九日      │02:47:22                │      ５０００│警五卷１７頁                              │
├───┼────┼──────────┼────────────┼───────┼─────────────────────┤
│  二  │丁辰○  │九二年十月九日      │22:03:29                │    ４００００│警五卷１１２頁                            │
│      │        │                    │22:24:24                │              │                                          │
├───┼────┼──────────┼────────────┼───────┼─────────────────────┤
│  三  │甲己○  │九二年十月十日      │08:15:49                │      ５０００│警四卷１１７頁                            │
├───┼────┼──────────┼────────────┼───────┼─────────────────────┤
│  四  │丙Ｈ○  │九二年九月二九日    │05:40-05:4              │  ５４００００│警五卷２３頁（不能證明）                  │
├───┼────┼──────────┼────────────┼───────┼─────────────────────┤
│  五  │甲ｊ○  │九二年十月十日      │23:27:13-23:28:05       │  １８００００│刑警局卷第７１６頁                      │
│      │        │                    │23:30:05 23:37:54       │              │                                          │
│      │        │                    │23:38:54                │              │                                          │
├───┼────┼──────────┼────────────┼───────┼─────────────────────┤
│  六  │Ｗ○○  │九二年九月二一日    │18:00                   │  ４１７５００│警五卷８１頁（不能證明）                  │
├───┼────┼──────────┼────────────┼───────┼─────────────────────┤
│  七  │丁Ｘ○  │九二年十月九日      │不詳                    │  １７５５００│警五卷１２６頁（不能證明）                │
├───┼────┼──────────┼────────────┼───────┼─────────────────────┤
│  八  │丙ｆ○  │九二年十月九日      │23:09                   │      ２０００│警六卷１１０頁                            │
├───┼────┼──────────┼────────────┼───────┼─────────────────────┤
│  九  │王水文  │九二年十月九日      │23:50                   │    ４００００│警四卷１１０頁                            │
├───┼────┼──────────┼────────────┼───────┼─────────────────────┤
│      │        │以下空白            │                        │              │                                          │
└───┴────┴──────────┴────────────┴───────┴─────────────────────┘
                                                      Ａ


司法院資訊處製作；財團法人民間司法改革基金會備份。
